---
subtitle: "Plan d'analyse statistique V0.2"
toc: true
lof: false
lot: false
echo: false
---

```{r}
#| label: setup

rm(list=ls())
library("baseph")
library("tidyverse")
library("FactoMineR")
library("factoextra")
library("kableExtra")
library("missMDA")
library("ggsci")
#
patients <- patients |> 
  mutate(across(where(is.character), ~ as.factor(.x))) 

# nn <- estim_ncpFAMD(patients)
# nn <- nn$ncp
nn <- 2
patients <- imputeFAMD(patients, ncp = nn, method = "Regularized")
patients <- patients$completeObs
patients <- as_tibble(patients)
```

# Généralités

Le risque $\alpha$ retenu sera de \num{0.05} & la puissance de \num{0.8}.

Les variables discrètes seront présentés en nombre avec le pourcentage. L'intervalle de confiance (à 95 %) sera calculé par bootstrap (package `boot` [@boot]). Le test du $\chi^2$ de Spearman sera utilisé sous réserve d'un effectif suffisant, à défaut le test exact de Fischer. Des graphiques seront réalisés pour les résultats importants (package `ggplot2` [@ggplot]).

Tous les exemples présentés dans ce document (graphiques, tableaux\dots) sont sur données fictives.

## FACE-Q

Le score utilisé & désigné dans tout le document comme \gls{faceq} est une sélection d'échelles du score total \gls{faceq} (possibilité prévue par les [concepteurs du score](https://qportfolio.org/face-q/)) traduit en Français.

Les items du score \gls{faceq} sont des échelles de Likert à 4 niveaux. IL s'agit donc de variables discrètes ordonnées qui seront traitées comme des valeurs numériques avec un nombre de valeurs possibles limité donc pour lesquelles aucune hypothèse de normalité n'a du sens. On utilisera des tests non paramétriques : test des rang de Wilcoxon pour les comparaisons deux à deux ou test de corrélation de Kendall. 

Dans tout le document pour l'échelle \gls{faceq} on utilisera les termes : 

- **Item** pour les réponses simples à une question. 
- **Échelle** pour les regroupements d'items. Par exemple, l'échelle *apparence générale du visage* regroupe dix items.
- **Score** pour les trois regroupements globaux d'items, à savoir *apparence* (4 échelles), *Qualité de vie liée à la santé* (4 échelles) & *Effets indésirables* (2 échelles).

### Score numériques

Un score sera calculé pour chaque échelle par addition des différents items puis converti afin d'obtenir un score total allant de 0 à 100 en utilisant les tables fournies par le promoteur (voir @tab-convert).

```{r}
#| label: tbl-convert1
#| tbl-cap: Table de conversion Apparence

nom <- c("apparence générale du visage ", "nez", "narines", "peau")
score_max_brut <- c(10, 10, 5, 12)*4
coef <- c(1, 2, 2, 3)
tibble(nom, score_max_brut, coef) |> 
  mutate(score_max_final = score_max_brut*coef) |>
  kbl(booktabs = T) |> 
  kable_styling(latex_options = c("striped")) |> 
  footnote(general = "Données fictives")
```


## Taille de l'échantillon

Pour une précision de 10%, un intervalle de confiance bilatéral de 95%, un coefficient $\alpha$ de Cronbach estimé à 80% & un nombre d’items compris entre 10 et 80 alors il faut inclure au moins 138 patients dans l’étude. Une majoration de 20% pour données incomplètes conduit à un effectif de 173 patients. Sur la base d’un taux de réponse estimé de 50%, il sera nécessaire de contacter 346 patients éligibles.

Un groupe témoin de même effectif que le groupe de patients (soit 173 individus), sera inclus. Il sera apparié au groupe de patients en fréquence sur l’âge et le sexe. Ce groupe permettra d’estimer la satisfaction liée à l’apparence et la qualité de vie dans un groupe de sujets indemnes de chirurgie cutanée du visage. 

## Données manquantes

Le décompte des données manquantes sera réalisé & présenté par un tableau ou un graphique. Les variables (hors échelle \gls{faceq}) comportant trop de données manquantes ou non utilisables (> 40%) ne seront pas prises en compte après validation par le promoteur.

Sinon les données manquantes seront imputées (imputations multiples, 150 itérations au maximum --- package `missmDA`[@miss]) si considérées comme manquant de manière complètement aléatoire (`MCAR`) ou manquant de manière aléatoire (`MAR`). Les données manquantes non aléatoires (`MNAR`) ne seront  imputées qu'après avis du promoteur.

Les résultats seront donnés bruts par item. Pour le score \gls{faceq} le nombre de données manquantes sera présenté par échelle. Pour mémoire, les [promoteurs du score](https://qportfolio.org/face-q/) ne donnent pas de directives pour la gestion des données manquantes.

## Corrélations

Un calcul des corrélations entre toutes les variables (hors scores) sera réalisé & présenté sous forme de graphique (figure @fig-cor). Si certaines données présentent des corrélation très fortes, attendues ou non, elle pourront être exclues de l'étude après accord du promoteur.

```{r}
#| label: fig-cor
#| fig-cap: Corrélations 

zz <- patients |>
  mutate(across(is.character, as.factor)) |> 
  mutate(across(is.factor, as.numeric)) |> 
  cor(use = "complete.obs") |> 
  corrplot::corrplot(type = "lower", diag = FALSE)

```



# Description de la population

La population (données démographiques & cliniques) sera présentée dans un tableau comparant le groupe traité & le groupe témoin afin de s'assurer qu'il n'y a pas de différence gênante. La qualité de l'appariement sur l'âge & le sexe sera vérifiée. 


# Objectif principal

*Validation psychométrique du questionnaire \gls{faceq} adapté à la reconstruction
(Questionnaire Nasal Reconstruction \gls{faceq})*

## Acceptabilité

L'acceptabilité sera jugée sur la qualité du remplissage en particulier le nombre de données manquantes. 

## Fiabilité de la version francophone des échelles du Nasal Reconstruction FACE-Q

### Test-Retest

La reproductibilité sera évaluée par des tests de corrélation réalisés pour les échelles du score \gls{faceq} entre les questionnaires remplis au moment de l'inclusion & ceux remplis sept jours plus tard. Les différences échelle par échelle seront présentées par des diagrammes de Bland & Altman (figure @fig-bland sur données fictives).

```{r}
#| label: fig-bland
#| fig-cap: Données fictives

bb <- qnorm(.975)
a1 <- floor(runif(170, 0, 100))
a2 <- a1 +floor(runif(170, -10, 10))
dif <- a2-a1
mzz <- mean(dif)
ss1 <- mzz + sd(dif)*2
ss2 <- mzz - sd(dif)*2
tibble(a1,a2,dif) |> 
  ggplot() +
  aes(x = a1, y = dif) +
  geom_point(size = 1) +
  geom_hline(yintercept = 0) +
 geom_hline(aes(yintercept = mean(dif)), linetype = 2) +
 geom_hline(aes(yintercept = mean(dif) + sd(dif)*bb), linetype = 2) +
  geom_hline(aes(yintercept = mean(dif) - sd(dif)*bb), linetype = 2)  +
  labs(title = "Reconstruction",
      subtitle = "validation de l'échelle par test-retest",
      x = "score à J0",
      y = "scores J7 - J0",
      caption = "Les lignes pointillées représentent la moyenne \n et l'intervalle de confiance à 95 % de la différence des scores") +
  theme_light() +
  scale_color_jama() +
  scale_y_continuous(limits = c(mean(dif) - (sd(dif)*1.96 + 1),
                                mean(dif) + (sd(dif)*1.96 + 1))) +
  theme(
    plot.title = element_text(size = 14, face = "bold"),
    plot.subtitle = element_text(size = 12),
    axis.title.x = element_text(size = 12),
    legend.title = element_text(size = 12),
    axis.title.y = element_text(
      size = 12,
      angle = 90,
      vjust = .5
    ),
  axis.text.x = element_text(size = 12),
  axis.text.y = element_text(size = 12),
  legend.position = "none"
  )
```

### Cohérence interne

La cohérence interne sera étudiée à l’aide du coefficient  $\alpha$ de Cronbach (package `psych` [@psych]). Un $\alpha$ supérieur à \num{0.7} sera considéré comme satisfaisant.

## Validité du construit évaluée à l’aide de tests de corrélation

Des test de corrélations deux à deux seront réalisés entre tous les items & présentés en graphique (figure @fig-cor). SI certains items semblent avoir des réponses *aberrantes* (corrélations très faibles, corrélations négatives \dots) ils seront signalés au promoteur.

Pour chacune des trois échelles une étude en corrélation multiples entre les items seront réalisées par \gls{pca} (packages `FactoMineR` [@facto] & `factoextra` [@factoextra]) --- figure @fig-pca . Idéalement, vu la construction du score,  tous les items devraient être sur des axes & des directions proches.

```{r}
#| label: fig-pca
#| fig-cap: corrélation multiples


patients |> 
    dplyr::select(where(is.numeric)) |> 
  PCA(graph = FALSE) |> 
  fviz_pca_var(repel = TRUE)
```


## Sensibilité au changement


## Calcul de la Différence Cliniquement Significative 

 la \gls{mcid} (package `MCID` [@mcid]) sera approchée pour chaque échelle par la méthode basée sur la distribution aux seuils de \num{0.3} & \num{0.5} fois l'écart-type de la différence patient/témoin (le seuil usuel étant de \num{0.5}). Ce seuil est sensé représenter les variations liées au hasard des réponses. Une différence entre le groupe témoin & le groupe traité supérieure à ce seuil aurait donc une signification clinique en tout cas non expliquée par le hasard. Il s'agit donc d'un calcul statistique dont la signification clinique réelle peut être discutable. 
 
 **En l'absence de critère extérieur fiable la méthode d'ancrage n'est pas utilisable.** ???
 

## Corrélation avec le score de qualité de vie globale liée à la santé SF-36

Les corrélations entre les trois échelles du score \gls{faceq} & les les deux scores composites du SF36 (mental & physique) seront calculées. 


# Objectifs secondaires

## Objectif 1

*Évaluation de la satisfaction fonctionnelle post-opératoire obtenues grâce au questionnaire \textsc{nose} qui permet de mesurer l’importance de la gêne respiratoire nasale.*

Le questionnaire \textsc{nose} est un score calculé sur sur 5 items (échelles de Likert) avec un résultat de 0 à 100. Seuls seront pris en compte les scores complets en accord avec les promoteurs du score (@lipan13).

Les résultats de ce questionnaire seront présentés. Les corrélations seront ensuite calculées entre le score \textsc{nose}  & chacune des échelles du score \gls{faceq}.



# Technique {.appendix}

L'analyse statistique sera réalisée avec le logiciel **R**[@rstat] & divers packages. Outre ceux cités dans le texte ou utilisera en particulier `tidyverse` [@tidy] & `baseph` [@baseph].

Un dépôt GitHub sera utilisé qui ne comprendra que le code & non les données ou résultats. Au besoin un faux tableau de données sera présenté pour permettre des tests.

<https://github.com/philippemichel/\gls{faceq}>


\printglossaries

\addcontentsline{toc}{chapter}{C. Bibliographie}
