---
subtitle: "Plan d'analyse statistique"
toc: false
lof: false
lot: false
echo: false
---

```{r info}
rm(list=ls())
library("baseph")
library("tidyverse")
library("FactoMineR")
library("factoextra")
library("palmerpenguins")

# sessionInfo()
```

# Généralités

Le risque $\alpha$ retenu sera de 0,05 & la puissance de 0,8.


Les items du score FACE-Q sont des échelles de Likert à 4 niveau. IL s'agit donc de variables discrètes ordonnées qui seront traitées comme des valeurs numériques mais pour lesquelles aucune hypothèse de normalité n'a du sens. On utilisera donc des tests non paramétriques : test des rang de Wilcoxon pour mles comparaisons deux à deux ou test de corrélation de Kendall. 
Les variables discrètes seront présentés en nombre avec le pourcentage. L'intervalle de confiance (à 95 %) sera calculé par bootstrap (package `boot` [@boot]). Le test du $\chi^2$ de Spearman sera utilisé sous réserve d'un effectif suffisant, à défaut le test exact de Fischer. Des graphiques seront réalisés pour les résultats importants (package `ggplot2` [@ggplot]).

Dans tout le document pour l'échelle FACE-Q on utilisera les termes : 

- **Item** pour les réponses simples à une question. 
- **Échelle** pour les regroupements d'items. Par exemple, l'échelle *apparence générale du visage* regroupe dix items.
- **Score** pour les trois regroupements globaux d'items, à savoir *apparence* (4 échelles), *Qualité de vie liée à la santé* (4 échelles) & *Effets indésirables* (2 échelles).



## Taille de l'échantillon


Pour une précision de 10%, un IC bilatéral de 95%, un coefficient $\alpha$ de Cronbach estimé à 80% et un nombre d’items compris entre 10 et 80 alors il faut inclure au plus 138 patients dans l’étude. Une majoration de 20% pour données incomplètes conduit à un effectif de 173 patients. Sur la base d’un taux de réponse estimé de 50%, il sera nécessaire de contacter 346 patients éligibles.
Un groupe témoin de même effectif que le groupe de patients (soit 173 individus), sera inclus. Il sera apparié au groupe de patients en fréquence sur l’âge et le sexe. Ce groupe permettra d’estimer la satisfaction liée à l’apparence et la qualité de vie dans un groupe de sujets indemnes de chirurgie cutanée du visage. 

## Données manquantes

Le décompte des données manquantes sera réalisé & présenté par un tableau ou un graphique. Les variables (hors échelle FACE-Q) comportant trop de données manquantes ou non utilisables ne seront pas prises en compte après validation par le promoteur. 

Les résultats seront donnés bruts par item. Pour les échelles & les scores globaux le nombre de questionnaires comportant des données manquantes sera indiqué.


# Description de la population

La population (données démographiques & cliniques) sera présentée dans un tableau comparant le groupe traité & le groupe témoin afin de s'assurer qu'il n'y a pas de différence gênante.


# Objectif principal

*Validation psychométrique du questionnaire FACE-Q adapté à la reconstruction
(Questionnaire Nasal Reconstruction FACE-Q)*

## Acceptabilité

L'acceptabilité sera jugée sur la qualité du remplissage en particulier le nombre de données manquantes. 

## Fiabilité de la version francophone des échelles du Nasal Reconstruction FACE-Q

### Test-Retest

La reproductibilité sera évaluée par des tests de corrélation réalisés pour les échelles du score FACE-Q entre les questionnaires remplis au moment de l'inclusion & ceux remplis sept jours plus tard. Les différences échelle par échelle seront présentées par des diagrammes de Bland & Altman.

### Cohérence interne

La cohérence interne sera étudiée à l’aide du coefficient  $\alpha$ de Cronbach (package `psych` [@psych]).

## Validité du construit évaluée à l’aide de tests de corrélation

Pour chacune des trois échelles une étude en corrélation multiples entre les items seront réalisées par \gls{pca} (packages `FactoMineR` [@facto] & `factoextra` [@factoextra]). Idéalement, vu la construction du score,  tous les items devraient être sur des axes proches & dans la même direction. Ce calcul ne peut être fait qu'après imputation des données manquantes, calcul qui n'est fiable que si celles-ci sont rares.

```{r}
#| label: pca
#| eval: false
penguins |> ric)) |> 
    dplyr::select(where(is.numeric))
  PCA(graph = FALSE) |> 
  fviz_pca_var()
```


## Sensibilité au changement



## Calcul de la Différence Cliniquement Significative 

 la Différence Minimum Cliniquement Intéressante (DMCI) sera approchée pour chaque échelle par la méthode basée sur la distribution aux seuils de \num{0.3} & \num{0.5} fois l'écart-type de la différence patient/témoin (le seuil usuel étant de \num{0.5}). Ce seuil est sensé représenter les variations liées au hasard des réponses. Une différence entre le groupe témoin & le groupe traité supérieure à ce seuil aurait donc une signification clinique en tout cas non expliquée par le hasard. Il s'agit donc d'un calcul statistique dont la signification clinique réelle peut être discutable. 
 
 En l'absence de critère extérieur fiable la méthode d'ancrage n'est pas utilisable.
 

##Corrélation avec le score de qualité de vie globale liée à la santé SF-36

Les corrélations entre les trois échelles du score FACE-Q & les les deux scores composites du SF36 (mental & physique) seront calculées. 




# Objectifs secondaires

## Objectif 1

*Évaluation de la satisfaction fonctionnelle post-opératoire obtenues grâce au questionnaire NOSE qui permet de mesurer l’importance de la gêne respiratoire nasale.*

Le questionnaire NOSE est un score calculé sur sur 5 items (échelles de Likert) avec un résultat de 0 à 20. 

Les résultats de ce questionnaire seront présentés. Les corrélations seront ensuite calculées entre le score NOSE  & chacune des échelles du score FACE-Q.



# Technique {.appendix}

L'analyse statistique sera réalisée avec le logiciel **R**[@rstat] & divers packages. Outre ceux cités dans le texte ou utilisera en particulier `tidyverse` [@tidy] & `baseph` [@baseph].

Un dépôt GitHub sera utilisé qui ne comprendra que le code & non les données ou résultats. Au besoin un faux tableau de données sera présenté pour permettre des tests.

<https://github.com/philippemichel/FACE-Q>
