---
subtitle: "Rapport statistique V0.1"
cache: true
---


```{r}
#| label: setup

rm(list = ls())
#
library(baseph)
library(tidyverse)
library(gtsummary)
library(kableExtra)
library(psych)
library(labelled)
library(epiDisplay)
library(visdat)
library(corrplot)
library(biostats)
library("colorspace")
library("apyramid")
library("FactoMineR")
library("factoextra")
library("missMDA")
library("readODS")
library("ggsci")
library("ggstats")
library("survival")
library("survminer")
#
load("datas/faceq.RData")
expx <- FALSE
classeur <- "faceq_1907v3.ods"
# if (exp){system(paste0("rm -f ",classeur))}
#
ptest <- list(all_continuous() ~ "t.test", all_categorical() ~ "chisq.test")
stt <- list(
  all_continuous() ~ "{mean} ± {sd}",
  all_categorical() ~ "{n}/{N} ({p}%)"
)
```

\bigskip


Pour toutes les variables binaire (oui/non), seul le code "`Oui`" est présenté dans la plupart des tableaux.

# Validation de la population


L'échantillon comporte `r nrow(demog)` cas dans le tableau commun mais `r nrow(pat)` patients & `r nrow(tem)` témoins dans les tableaux ad hoc. 
 
## Données manquantes

```{r}
#| label: fig-manq_demog
#| fig-cap: Données manquantes - Démographie
#| fig-asp: 1


vis_dat(demog[,c(4:16,18:28,39,40,44:51)],
         sort_type = FALSE,
          warn_large_data = FALSE) +
  labs(title = "Données manquantes - Démographie") +
    theme(
    legend.position = "bottom",
    axis.text.x = element_text(angle = 70, vjust =0, hjust=0)
  )
```

```{r}
#| label: fig-manq_pat
#| fig-cap: Données manquantes - Patients
#| fig-asp: 1


vis_dat(pat[,c(3:135)],
         sort_type = FALSE,
          warn_large_data = FALSE) +
  labs(title = "Données manquantes - Patients") +
    theme(
    legend.position = "bottom",
    axis.text.x = element_text(angle = 70, vjust =0, hjust=0)
  )
```

```{r}
#| label: fig-manq_tem
#| fig-cap: Données manquantes - Témoins
#| fig-asp: 1


vis_dat(tem[,c(3,4,6:96)],
         sort_type = FALSE,
          warn_large_data = FALSE) +
  labs(title = "Données manquantes - Témoins") +
    theme(
    legend.position = "bottom",
    axis.text.x = element_text(angle = 70, vjust =0, hjust=0))
```

# Description de la population

```{r}
#| label: tbl-clinique
#| tbl-cap: Données cliniques

demog |> 
  dplyr::select(groupe, age:corticoides) |>
  tbl_summary(missing = "no",
              by = "groupe",
              statistic = stt,
              sort = all_categorical() ~ "frequency") |> 
   bold_labels() |> 
  add_p(test = ptest) |>
  bold_p(t = 0.05) |>
  add_overall() |> 
     modify_header(label ~ " ") |>
  pexptabph(exp = expx, nomfich = classeur , nomsheet = "demog1", lg = TRUE)
```

```{r}
#| label: tbl-tumeur
#| tbl-cap: Données tumeur

demog |> 
  dplyr::select(groupe, histo:nb_sous_unites) |>
  tbl_summary(missing = "no",
              by = "groupe",
              statistic = stt,
              sort = all_categorical() ~ "frequency") |> 
   bold_labels() |> 
  add_p(test = ptest) |>
  bold_p(t = 0.05) |>
  add_overall() |> 
     modify_header(label ~ " ") |>
  pexptabph(exp = expx, nomfich = classeur , nomsheet = "tumeur1", lg = TRUE)
```

# Réponses

## Esthétique

```{r}
#| label: prepa-esthetique

tt <- pat |> 
  dplyr::filter(moment == "J0") |>
  dplyr::select(groupe, a_symetrie_visage:i_reveil)
tp <- tem |> 
  dplyr::select(groupe, a_symetrie_visage:i_reveil)
tt <- tt |> 
  bind_rows(tp) 
```

```{r}
#| label: fig-esthetiquep
#| fig-cap: Échelle esthétique - Patients

tt |> dplyr::filter(groupe != "témoin") |>
  gglikert(
    a_symetrie_visage:i_reveil,
  labels_size = 3
) 
```

```{r}
#| label: fig-esthetiquet
#| fig-cap: Échelle esthétique - Témoins

tt |> dplyr::filter(groupe == "témoin") |>
  gglikert(
    a_symetrie_visage:i_reveil,
  labels_size = 3
) 
```

```{r}
#| label: tbl-esthetique
#| tbl-cap: Échelle esthétique 

tt |> 
  tbl_likert(include = c(a_symetrie_visage:i_reveil))

```

# Numérisation des réponses par classe

```{r}
#| label: numfpat

zz <- pat |>
  dplyr::select(a_symetrie_visage:d_parfaite_sante) |>
  mutate(across(everything(), ~ as.numeric(str_sub(.x, 1, 1))))

dl <- c(0, 10, 22, 32, 49, 55, 63, 73, 77, 96, 106, 110, 116, 127, 130)
patn <- tibble(id = pat$id, jj = pat$moment)
for (i in seq_along(dl[-length(dl)])) {
  dp <- zz[, (dl[i] + 1):dl[i + 1]]
  nom <- paste0("pat", i)
  ptn <- tibble(rowSums(dp, na.rm = TRUE))
  names(ptn)[1] <- nom
  patn <- cbind(patn, ptn)
}
# On ne garde que les paires complètes

patnx <- 
  patn |> 
  group_by(id) |> 
  dplyr::filter(n() == 2) |> 
  ungroup() |> 
  droplevels() |> 
  arrange(id, jj)
```

# Validation des questionnaires

## Test $\alpha$  de Cronbach

Le test $\alpha$  de Cronbach est un indicateur de la cohérence interne d'un questionnaire. Il varie entre 0 et 1, avec des valeurs plus élevées indiquant une meilleure cohérence interne. En général, un $\alpha$ supérieur à 0,7 est considéré comme acceptable, tandis qu'un $\alpha$ supérieur à 0,8 est considéré comme bon.

Pour les patients le test n'est réalisé que sur les réponses à J0.

```{r}
#| label: alpha-pat

zz <- patn |> 
  dplyr::filter(jj == "J0") |> 
  dplyr::select(c(3:9)) 
zz <- alpha(zz)
mm <- round(as.numeric(zz$feldt[[2]]),2)
bb <- round(as.numeric(zz$feldt[[1]]),2)
hh <- round(as.numeric(zz$feldt[[3]]),2)
al <- paste0( hh, " [", bb, " ; ", mm, "]")

```

Les tests $\alpha$  de Cronbach donnent : 

- pour les patients : `r al`
- pour les témoins : `r al`
