---
subtitle: "Rapport statistique V0.2" 
cache: false
---
:::{.panel-tabset}
# Généralités

::: {.callout-important appearance="simple"}
**Validation francophone du questionnaire FACE-Q pour la
reconstruction/réhabilitation dans les suites d’un carcinome cutané nasal**
:::

<hr>

**Investigateur Coordonnateur** : Khaled AL TABAA\
Service d’ORL — Hôpital NOVO (Site de Pontoise)

**Chef de projet** : Mathilde WLODARCZYK\
USRC — Hôpital NOVO

**Méthodologiste** : Chrystelle VIDAL\
GIRCI  Île de France 

**Data-manager** : Nathanaël CHARRIER\
USRC — Hôpital NOVO

**Statisticien** : Philippe MICHEL\
USRC — Hôpital NOVO

<hr>

Recherche non interventionnelle ne comportant aucun risque ni contrainte

```{r}
#| label: setup
rm(list = ls())
#
library(baseph)
library(tidyverse)
library(gtsummary)
library(kableExtra)
library(psych)
library(labelled)
library(visdat)
library(corrplot)
library(scales)
library(biostats)
library(rstatix)
library(readODS)
library("colorspace")
library("apyramid")
library("FactoMineR")
library("factoextra")
library("missMDA")
library("readODS")
library("ggsci")
library("ggstats")
#
load("datas/faceq.RData")
expx <-  FALSE
classeur <- "faceq_2008v1.ods"
#
ptest <- list(all_continuous() ~ "wilcox.test", all_categorical() ~ "chisq.test")
stt <- list(
  all_continuous() ~ "{median} ({p25}, {p75})",
  all_categorical() ~ "{n}/{N} ({p}%)"
)
#
theme_gtsummary_language(language = "fr", decimal.mark = ",")
options(OutDec = ",")
#
```

```{r}
#| label: scores
# Patients
spat <- NULL
spat <- rbind(spat, c("SATISFACTION CONCERNANT L'APPARENCE GÉNÉRALE DU VISAGE", 6,15,4, "Apparence"))
spat <- rbind(spat, c("SATISFACTION À L'ÉGARD DE LA PEAU",16,27,4, "Apparence"))
spat <- rbind(spat, c("NIVEAU DE SATISFACTION – NEZ",28,37,4, "Apparence"))
spat <- rbind(spat, c("NIVEAU DE SATISFACTION – NARINES",38,42,4, "Apparence"))
spat <- rbind(spat, c(" RÉTABLISSEMENT – PREMIÈRES CONSÉQUENCES SUR LA QUALITÉ DE VIE",43,54,3, "Qualité de vie"))
spat <- rbind(spat,c("SATISFACTION À L'ÉGARD DU RÉSULTAT OBTENU",55,60,4, "Qualité de vie"))
spat <- rbind(spat, c("AISANCE SOCIALE",61,68,4, "Qualité de vie"))
spat <- rbind(spat, c("BIEN-ÊTRE PSYCHOLOGIQUE",69,78,4, "Qualité de vie"))
spat <- rbind(spat, c("EFFETS INDESIRABLES : NEZ",79,82,4, "Effets indésirables" ))
spat <- rbind(spat,c("EFFETS INDESIRABLES : FRONT, SOURCILS, ET CUIR CHEVELU", 83,94,4, "Effets indésirables"))
spat <- as_tibble(spat) |>
  mutate(across(2:4,~ as.numeric(.x)))
names(spat) <- c("nom","deb","fin", "max","score")
# Patients + témoins
stem <- NULL
stem <- rbind(stem, c("SATISFACTION CONCERNANT L'APPARENCE GÉNÉRALE DU VISAGE", 6,15,4, "Apparence"))
stem <- rbind(stem, c("SATISFACTION À L'ÉGARD DE LA PEAU",16,27,4, "Apparence"))
stem <- rbind(stem, c("NIVEAU DE SATISFACTION – NEZ",28,37,4, "Apparence"))
stem <- rbind(stem, c("NIVEAU DE SATISFACTION – NARINES",38,42,4, "Apparence"))
stem <- rbind(stem, c("AISANCE SOCIALE",43,50,4, "Qualité de vie"))
stem <- rbind(stem, c("BIEN-ÊTRE PSYCHOLOGIQUE",51,60,4, "Qualité de vie"))
stem <- as_tibble(stem) |>
  mutate(across(2:4,~ as.numeric(.x)))
names(stem) <- c("nom","deb","fin", "max","score")
```

```{r}
#| label: numfpat
zz <- pat |>
mutate(across(everything(), ~ as.numeric(str_sub(.x, 1, 1))))
patn <- tibble(id = pat$id, jj = pat$moment)
for (i in 1:10) {
dp <- zz[, spat[[i,2]]: spat[[i,3]]]
nq <- spat[[i,3]] - spat[[i,2]] + 1
ptn <- tibble(rowSums(dp, na.rm = TRUE))
ptn <- 100*ptn/(nq*spat[[i,4]])
ptn <- ptn$'rowSums(dp, na.rm = TRUE)'
ptn <- replace_values(ptn,0 ~ NA)
ptn <- tibble(ptn)
names(ptn)[1] <- spat[i,1]
patn <- cbind(patn, ptn)
}
patn <- patn |>
mutate(age = pat$age)
# Imputation des données manquantes
zz <- as.data.frame(dplyr::select(patn,!c(id,jj)))
nn <- estim_ncpPCA(zz)
zz <- imputePCA(zz,ncp = nn$ncp)
patn <- as_tibble(cbind(patn[,1:2],zz$completeObs))
# Calcul des scores
scorepat <- patn |>
dplyr::select(id,jj) |>
mutate(Apparence = rowSums(patn[,3:6])/4) |>
mutate('Qualité de vie' = rowSums(patn[,7:10])/4) |>
mutate('Effets secondaires' = rowSums(patn[,11:12])/2) |>
dplyr::filter_out(Apparence <3 | 'Effets secondaires' <3) |>
mutate(age = pat$age)
patn0 <- patn |>
  dplyr::filter(jj == "J0")
scorepat0<- scorepat |>
  dplyr::filter(jj == "J0")
```

```{r}
#| label: numftem
zz <- tem |>
mutate(across(everything(), ~ as.numeric(str_sub(.x, 1, 1))))
temn <- tibble(id = tem$id, jj = tem$groupe, age = tem$age)
for (i in 1:6) {
dp <- zz[, stem[[i,2]]: stem[[i,3]]]
nq <- spat[[i,3]] - spat[[i,2]] + 1
ptn <- tibble(rowSums(dp, na.rm = TRUE))
ptn <- 100*ptn/(nq*spat[[i,4]])
ptn <- ptn$'rowSums(dp, na.rm = TRUE)'
ptn <- replace_values(ptn,0 ~ NA)
ptn <- tibble(ptn)
names(ptn)[1] <- spat[i,1]
temn <- cbind(temn, ptn)
}
# Imputation des données manquantes
zz <- as.data.frame(dplyr::select(temn,!c(id,jj)))
nn <- estim_ncpPCA(zz)
zz <- imputePCA(zz,ncp = nn$ncp)
temn <- as_tibble(cbind(temn[,1:2],zz$completeObs)) |>
## Réordonnancement de temn$jj
mutate(jj = fct_relevel(jj,
"témoin", "patient"
))
# Noms
var_label(temn) <- c("id","Groupe","Âge",names(temn)[4:9])
names(temn) <- c("id","jj","age", paste0("Q",1:6))
# Calcul des scores
scoretem <- temn |>
dplyr::select(id,jj,age) |>
mutate('Apparence' = rowSums(temn[,3:6])/4) |>
mutate('Qualité de vie' = rowSums(temn[,7:8])/2)
# témoins + patients
zz <- scorepat |>
  dplyr::filter(jj == "J0") |>
  mutate(jj = rep("Patient",82)) |>
  dplyr::select(!c('Effets secondaires'))
scorept <- rbind(zz,scoretem) |>
  dplyr::select(!id)
```
```{r}
#| label: macros
tabx <- function(zz){
zz |>
   bold_labels() |>
  add_p(test = ptest) |>
  bold_p(t = 0.05) |>
  add_overall(col_label = "**Total**  \nN = {style_number(N)}") |>
     modify_header(label ~ " ")
}
# Digrammes de Bland-Altmann
blandph <- function(i){
nnp <- names(scorepat)[i]
patg <- scorepat |>
  group_by(id) |>
dplyr::filter(n() == 2) |>
ungroup() |>
dplyr::select(id, jj, i) |>
rename(q = nnp)
ss <- sd(patg$q)
patg |>
pivot_wider(names_from = jj, values_from = q) |>
mutate(dif = J7-J0) |>
ggplot() +
aes( x= J0, y = dif) |>
geom_jitter() +
geom_hline(yintercept =0,
linetype = 2,
color = "grey60") +
geom_hline(yintercept =ss,
linetype = 4,
color = "grey60") +
geom_hline(yintercept = 0- ss,
linetype = 4,
color = "grey60") +
theme_light() +
labs(
title = names(scorepat)[i],
subtitle = "Différence J7 -J0 vs mesure à J0",
x = "J0",
y = "J7-J0",
caption = "limites à ± 1 écart-type"
) +
theme_light() +
theme(
plot.title = element_text(size = 14, face = "bold"),
plot.subtitle = element_text(size = 12),
axis.title.x = element_text(size = 12),
axis.title.y = element_text(
size = 12,
angle = 90,
vjust = .5
),
axis.text.x = ,element_text(size = 14),
axis.text.y = element_text(size = 14),
legend.position = "none"
)
}
```
Pour toutes les variables binaire (oui/non), seul le code "`Oui`" est présenté
dans la plupart des tableaux.

Pour les *échelles* & les *scores* les résultats ont été ramenés à une échelle
de 0 à 100.

# Validation de la population

L'échantillon comporte `r nrow(demog)` cas dans le tableau commun mais `r
nrow(pat)` patients & `r nrow(tem)` témoins dans les tableaux ad hoc.

## Données manquantes

```{r}
#| label: fig-manq_demog
#| fig-cap: Données manquantes - Démographie
#| fig-asp: 1
vis_dat(demog[,c(4:16,18:28,39,40,44:51)],
         sort_type = FALSE,
          warn_large_data = FALSE) +
  labs(title = "Données manquantes - Démographie") +
    theme(
    legend.position = "bottom",
    axis.text.x = element_text(angle = 70, vjust =0, hjust=0)
  )
```
```{r}
#| label: fig-manq_pat
#| fig-cap: Données manquantes - Patients
#| fig-asp: 1
vis_dat(pat[,c(3:135)],
         sort_type = FALSE,
          warn_large_data = FALSE) +
  labs(title = "Données manquantes - Patients") +
    theme(
    legend.position = "bottom",
    axis.text.x = element_text(angle = 70, vjust =0, hjust=0)
  )
```

```{r}
#| label: fig-manq_tem
#| fig-cap: Données manquantes - Témoins
#| fig-asp: 1
vis_dat(tem[,c(3,4,6:96)],
         sort_type = FALSE,
          warn_large_data = FALSE) +
  labs(title = "Données manquantes - Témoins") +
    theme(
    legend.position = "bottom",
    axis.text.x = element_text(angle = 70, vjust =0, hjust=0))
```

La qualité de remplissage des questionnaires est très bonne avec très peu de
données manquantes.

# Description de la population

```{r}
#| label: tbl-clinique
#| tbl-cap: Données cliniques
demog |>
  dplyr::select(groupe, age:corticoides) |>
  tbl_summary(missing = "no",
              by = "groupe",
              statistic = stt,
              sort = all_categorical() ~ "frequency") |>
   bold_labels() |>
  add_p(test = ptest) |>
  bold_p(t = 0.05) |>
  add_overall() |>
     modify_header(label ~ " ") |>
  pexptabph(exp = expx, nomfich = classeur , nomsheet = "demog1", lg = TRUE)
```
```{r}
#| label: fig-pyr
#| fig-cap: Pyramide des âge (patients & témoins)
tem |>
mutate(age = cut(age,
  include.lowest = TRUE,
  right = FALSE,
  dig.lab = 3,
  breaks = c(0, 30, 40, 50, 60, 70, 80, 100)
)) |>
apyramid::age_pyramid(age, sexe,
                      show_midpoint = FALSE) +
  theme_minimal() +
    labs(
    title = "Pyramide des âges (patients & témoins)",
    x = "Âge",
  ) +
  theme_light() +
  scale_y_continuous(labels = c("Féminin","Masculin"), breaks = c(-10,10)) +
  scale_fill_discrete(c("pink","lightblue")) +
  theme(
    plot.title = element_text(size = 14, face = "bold"),
    plot.subtitle = element_text(size = 12),
    axis.title.x = element_blank(),
    axis.title.y = element_text(
      size = 12,
      angle = 90,
      vjust = .5
    ),
    axis.text.x = ,element_text(size = 14),
    axis.text.y = element_text(size = 14),
    legend.position = "none"
  )
```

```{r}
#| label: tbl-tumeur
#| tbl-cap: Données tumeur
zz <- demog |>
  dplyr::filter(groupe == "Patient") |>
  dplyr::select(histo:nb_sous_unites) |>
  tbl_summary(missing = "no",
              statistic = stt,
              sort = histo ~ "frequency") |>
   bold_labels() |>
     modify_header(label ~ " ")
  zz |>
as_kable_extra(escape = TRUE, longtable = TRUE, booktabs = TRUE) |>
kable_styling(latex_options = c("scale_down", "repeat_header")) |>
footnote(general = "Uniquement les patients")
if(expx){
zz |>
as_tibble() |>
write_ods(path = classeur, sheet = "tumeur", append = TRUE)
}
```

```{r}
#| label: tbl-chir
#| tbl-cap: Intervention chirurgicale
zz <- demog |>
  dplyr::filter(groupe == "Patient") |>
  mutate(frontal = ifelse(nature_ntervention %in% 
                            c("Lambeau de schmid-Meyer" ,"Lambeau frontal"),
                          "yes", "no")) |>
  dplyr::select(exerese_chirurgicale_transfixiante:nature_ntervention,nb_tps_op) |>
  tbl_summary(missing = "no",
              statistic = stt,
              sort = everything() ~ "frequency") |>
   bold_labels() |>
     modify_header(label ~ " ")
  zz |>
as_kable_extra(escape = TRUE, longtable = TRUE, booktabs = TRUE) |>
kable_styling(latex_options = c("scale_down", "repeat_header")) |>
footnote(general = "Uniquement les patients")
if(expx){
zz |>
as_tibble() |>
write_ods(path = classeur, sheet = "chir", append = TRUE)

}
```

# Objectif principal

## Acceptabilité

```{r}
#| label: tbl-accept
#| tbl-cap: Acceptabilité

patf <- pat |> 
  dplyr::select(a_symetrie_visage:l_sensations_cicatrices_front)
zz <- drop_na(patf)
nna <- paste0(nrow(patf)-nrow(zz),"/",nrow(patf)," (",round(100*(nrow(patf)-nrow(zz))/nrow(patf),1),"%)")
llp <- c("patients",nna)

temf <- tem |> 
  dplyr::select(a_symetrie_visage:j_senti_tres_bien)
zz <- drop_na(temf)
nna <- paste0(nrow(temf)-nrow(zz),"/",nrow(temf)," (",round(100*(nrow(temf)-nrow(zz))/nrow(temf),1),"%)")
llt <- c("témoin",nna)

zz <- as_tibble(rbind(llp,llt)) |> 
  setNames(c("Groupe","Questionnaires incomplets/total (%)")) 
  

zz |> 
  kbl(escape = TRUE) |> 
  kable_styling(latex_options = c("scale_down", "repeat_header")) 

if(expx){
zz |>
as_tibble() |>
write_ods(path = classeur, sheet = "accept", append = TRUE)
}
```


## Fiabilité

### Patients : J0 vs J7 (test-retest)

```{r}
#| label: tbl-echelles-pat
#| tbl-cap: "Patients : J0 vs J7 (Échelles)"
patn |>
group_by(id) |>
dplyr::filter(n() == 2) |>
ungroup() |>
dplyr::select(!c(age)) |>
tbl_summary(by = "jj",
include = !id,
missing = "no",
statistic = stt) |>
modify_header(label ~ " ") |>
add_p(test = list(
everything() ~ "paired.wilcox.test"),
group = id) |>
bold_p(t = 0.05) |>
gexptabph(exp = expx, nomfich = classeur , nomsheet = "scorespat")
```

```{r}
#| label: fig-echelles-pat
#| fig-cap: "Patients : J0 vs J7 (Échelles)"
#| fig-asp: 2
patn |>
  pivot_longer(cols = 3:12) |>
  ggplot() +
  aes(x = name, y = value, fill = jj) +
  geom_violin() +
  coord_flip()+
  scale_x_discrete(labels = label_wrap(30)) +
    labs(
    title = "Patients : J0 vs J7 (Échelles)",
    y = "score / 100"
  ) +
  theme_light() +
  theme(
    plot.title = element_text(size = 14, face = "bold"),
    plot.subtitle = element_text(size = 12),
    axis.title.x = element_text(size = 12),
    axis.title.y = element_blank(),
    axis.text.x = element_text(size = 10),
    axis.text.y = element_text(size = 10),
    legend.position = "bottom"
  ) +
   guides(fill = guide_legend(nrow = 2))
```
```{r}
#| label: tbl-scores-pat
#| tbl-cap: "Patients : J0 vs J7 (scores)"
scorepat |>
group_by(id) |>
dplyr::filter(n() == 2) |>
ungroup() |>
dplyr::select(!c(age)) |>
tbl_summary(by = "jj",
include = !id,
missing = "no",
statistic = stt) |>
modify_header(label ~ " ") |>
add_p(test = list(
everything() ~ "paired.wilcox.test"),
group = id) |>
bold_p(t = 0.05) |>
gexptabph(exp = expx, nomfich = classeur , nomsheet = "scorespat")
```

```{r}
#| label: fig-scores-pat
#| fig-cap: "Patients : J0 vs J7 (scores)"
#| fig-asp: 1.5
zz <- scorepat |>
  pivot_longer(cols = 3:5) |>
  ggplot() +
  aes(x = name, y = value, fill = jj) +
  geom_violin() +
  coord_flip()+
  scale_x_discrete(labels = label_wrap(30)) +
    labs(
    title = "Patients : J0 vs J7 (Scores)",
    y = "score / 100"
  ) +
  theme_light() +
    scale_y_continuous(limits = c(0, 130)) +
  theme(
    plot.title = element_text(size = 14, face = "bold"),
    plot.subtitle = element_text(size = 12),
    axis.title.x = element_text(size = 12),
    axis.title.y = element_blank(),
    axis.text.x = element_text(size = 10),
    axis.text.y = element_text(size = 10),
    legend.position = "bottom"
  ) +
   guides(fill = guide_legend(nrow = 2))
zz <-   figp(zz,1.1,0.9,110, 0.15, h=9)
 zz <-  figp(zz,2.1,1.9,110, 0.15, h=9)
 figp(zz,3.1,2.9,105, 0.95, h=9)
```
Les items d'effets secondaires sont à 1 pour l'absence d'EI & à 5 pour le EI les
plus gênants. Ils évoluent donc à l'inverse des items.

## Différences J7-J0

```{r}
#| label: fig-bland1
#| fig-cap: "Apparence"
blandph(3)
```
```{r}
#| label: fig-bland2
#| fig-cap: "Qualité de vie"
blandph(4)
```
```{r}
#| label: fig-bland3
#| fig-cap: "Effets secondaires"
blandph(5)
```
### Patients vs témoins
```{r}
#| label: tbl-echelle-tem
#| tbl-cap: "Patients vs témoins (échelles)"
#| eval: false
zz <- |>
dplyr::select(!id) |>
tbl_summary(by = jj,
) |>
add_p(test = list(
everything() ~ "ancova"),adj.vars=age) |>
bold_p(t = 0.05) |>
modify_header(label ~ " ")
zz |>
as_kable_extra(escape = TRUE, longtable = TRUE, booktabs = TRUE) |>
kable_styling(latex_options = c("scale_down", "repeat_header")) |>
footnote(general = "Ajustement sur l'âge")
if(expx){
zz |>
as_tibble() |>
write_ods(path = classeur, sheet = "echelle-tem", append = TRUE)
}
```

```{r}
#| label: fig-echelle-tem
#| fig-cap: "Patients vs témoins (échelles)"
#| eval: false
z <- scoretem |>
dplyr::select(!id) |>
tbl_summary(by = jj,
include = !age) |>
add_p(test = list(
everything() ~ "ancova"),adj.vars=age) |>
bold_p(t = 0.05) |>
modify_header(label ~ " ")
zz |>
as_kable_extra(escape = TRUE, longtable = TRUE, booktabs = TRUE) |>
kable_styling(latex_options = c("scale_down", "repeat_header")) |>
footnote(general = "Ajustement sur l'âge")
if(expx){
zz |>
as_tibble() |>
write_ods(path = classeur, sheet = "scores-tem", append = TRUE)
```

```{r}
#| label: tbl-scores-tem
#| tbl-cap: "Patients vs témoins (scores)"
zz <- scorept |>
tbl_summary(by = jj,
include = !age) |>
add_p(test = list(
everything() ~ "ancova"),adj.vars = age) |>
bold_p(t = 0.05) |>
modify_header(label ~ " ")
zz |>
as_kable_extra(escape = TRUE, longtable = TRUE, booktabs = TRUE) |>
kable_styling(latex_options = c("scale_down", "repeat_header")) |>
footnote(general = "Ajustement sur l'âge")
if(expx){
zz |>
as_tibble() |>
write_ods(path = classeur, sheet = "scores-tem", append = TRUE)
}
```
```{r}
#| label: fig-scores-tem
#| fig-cap: "Patients vs témoins (scores)"
#| fig-asp: 1.5
zz <- scorept |>
  pivot_longer(cols = 2:3) |>
  ggplot() +
  aes(x = name, y = value, fill = jj) +
  geom_violin() +
  coord_flip()+
  scale_x_discrete(labels = label_wrap(30)) +
    labs(
    title = "Patients vs témoins (scores)",
    y = "score / 100"
  ) +
  scale_y_continuous(limits = c(0, 130)) +
  theme_light() +
  theme(
    plot.title = element_text(size = 14, face = "bold"),
    plot.subtitle = element_text(size = 12),
    axis.title.x = element_text(size = 12),
    axis.title.y = element_blank(),
    axis.text.x = element_text(size = 10),
    axis.text.y = element_text(size = 10),
    legend.title = element_blank(),
    legend.position = "bottom"
  )
zz <- figp(zz,1.1,0.9,110, 0.001,h =12)
  figp(zz,2.1,1.9,110, 0.3, h=12)
```

Les témoins sont moins satisfaits de leur nez ou visage que les patients !

# Cohérence interne

## Test de Cronbach

On e test $\alpha$ de Cronbach qui est un indicateur de la cohérence interne
d'un questionnaire. En général, un $\alpha$ supérieur à 0,7 est considéré comme
acceptable & un $\alpha$ supérieur à 0,8 est considéré comme bon. Ne pas oublier
que la validité de ce test est très discutée.

Pour les patients le test n'est réalisé que sur les réponses à J0.

```{r}
#| label: alpha-pat
zz <- patn |>
  dplyr::filter(jj == "J0") |>
  dplyr::select(c(3:12))
zz <- psych::alpha(zz, check.keys=TRUE)
mm <- round(as.numeric(zz$feldt[[2]]),2)
bb <- round(as.numeric(zz$feldt[[1]]),2)
hh <- round(as.numeric(zz$feldt[[3]]),2)
al <- paste0( hh, " [", bb, " ; ", mm, "]")
zz <- temn |>
  dplyr::filter(jj == "témoin") |>
  dplyr::select(c(3:8))
zz <- psych::alpha(zz, check.keys=TRUE)
mm <- round(as.numeric(zz$feldt[[2]]),2)
bb <- round(as.numeric(zz$feldt[[1]]),2)
hh <- round(as.numeric(zz$feldt[[3]]),2)
at <- paste0( hh, " [", bb, " ; ", mm, "]")
```

Les tests $\alpha$ de Cronbach donnent (avec l'intervalle de confiance à 95 %) :

- pour les patients : `r al`
- pour les témoins : `r at`

## Validité du construit évaluée à l’aide de tests de corrélation

On ne prend en compte que les réponses des patients (J0).

## Corrélations 2 à 2
```{r}
#| label: fig-cor2a2
#| fig-cap: Corrélations 2 à 2
#| fig-asp: 1.5
zz <- patn |>
  dplyr::filter(jj == "J0") |>
  dplyr::select(!c(id,jj,age))
zzc <- cor(zz)
corrplot(zzc,
         type = "lower",
         method = "number",
         diag= FALSE,
         tl.cex= 0.5,
        # number.cex =3,
         title = "")
```

Les échelles " RÉTABLISSEMENT – PREMIÈRES CONSÉQUENCES SUR LA QUALITÉ DE VIE" &
"EFFETS INDESIRABLES : FRONT, SOURCILS, ET CUIR CHEVELU"  sont peu corrélées
avec les autres.

### Lambeau frontal

On vérifie sui le fait d'aoir eu un labeau frontal modifie la réponse à la
question sur les effets indésirables frontaux.



## Analyse factorielle

```{r}
#| label: prepa_facto
zz <- patn0 |>
  dplyr::select(!c(id, jj))
rtt <- PCA(as.data.frame(zz), graph = FALSE)
```
```{r}
#| label: fig-factoval-pat
#| fig-cap: Analyse factorielle - Échelles du FACE-Q nasal
rtt |>
  fviz_pca_var(retel = TRUE,
               labelsize = 3,
               col.var = "contrib",
               title = "Analyse factorielle - Échelles",
               select.var = list(contrib = 8))
```

Cette figure représente au mieux les corrélations entre les échelles du score
FACE-Q. Les axes n'ont pas de signification propre, ne sont calculés que pour
avoir la meilleure représentation possible. La longueur des flèche montre la
qualité de la corrélation de la variable avec les autres. Plus la couleur est
claire, plus la variable à de l'importance dans le calcul. La variable ` semble
indépendante des autres variables ce qui confirme le résultat des corrélations 2
à 2.

## Différence Minimum Cliniquement Intéressante

La DMCI ne peut calculée que par une approche purement mathématique en l’absence
d'un critère fort de référence. Il n' y a aucun consensus sur les méthodes de
calcul ou l'interprétation de ce calcul. On utilise ici la moitié de
l'écart-type comme limite d'une différence clinique & la méthode par taille de
l'effet (score *d de Cohens*) pour quantifier la valeur de cet effet, patient vs
témoin (réponses moyennes standardisées).
La DMCI est calculée pour une population, pas pour un individu.

```{r}
#| label: tbl-DMCI
#| tbl-cap: DMCI
tabcc <- NULL
# Apparence
ec2 <- round(sd(scorept$Apparence)/2,1)
cc <- cohens_d(scorept,Apparence~jj, ci = TRUE, 
               hedges.correction = TRUE)
ccapp <- bicph(cc$effsize,cc$conf.low,cc$conf.high)
ll <- c("Apparence",ccapp,ec2)
tabcc <- rbind(tabcc,ll)
# Qdv
aa <- scorept
names(aa)[3] <- "aa"
ec2 <- round(sd(aa$aa, na.rm = TRUE)/2,1)
cc <- cohens_d(aa,aa~jj, ci = TRUE ,
               hedges.correction = TRUE)
ccapp <- bicph(cc$effsize,cc$conf.low,cc$conf.high)
ll <- c("Qualité de vie",ccapp,ec2)
tabcc <- rbind(tabcc,ll)
tabcc <- as_tibble(tabcc)
names(tabcc) <- c("Scores", "d cohens ± IC95%", "DMCI")
tabcc |>
kbl(escape = TRUE, longtable = TRUE, booktabs = TRUE) |>
kable_styling(latex_options = c("scale_down", "repeat_header", "hold_position"))
  if(expx){
    tabcc |>
write_ods(path = classeur, sheet = "dcim", append = TRUE)
}
```

Il faudrait donc environ 6 points (sur 100) d'écart entre deux populations sur
le score `Apparence` & 9 /100 pour le score `qualité de vie` pour dire que cette
différence a un sens clinique.

# Objectifs secondaires

## NOSE

```{r}
#| label: fig-nose
#| fig-cap: score NOSE
nn <- pat |>
 dplyr::filter(moment == "J0") |>
dplyr::select(x1_sensation_nez_plein:x5_respirer_exercice_physique) |>
  mutate(across(starts_with("X"),~fct_relevel(.x,
    "Pas de problème", "Problème très modéré", "Problème modéré",
    "Problème peu sévère", "Problème sévère"
  )))
nn |>
  gglikert(y_reverse = FALSE,
           y_label_wrap = 40) +
   guides(color = guide_legend(nrow = 2))
```
```{r}
#| label: tbl-nose
#| tbl-cap: score NOSE
nn |>
  tbl_likert() |>
  modify_header(label ~ " ") |>
      gexptabph(exp = expx, nomfich = classeur , nomsheet = "nose")
```

```{r}
#| label: tbl-nose-cor
#| tbl-cap: corrélation score NOSE vs scores du FACE-Q
nnt <- nn |>
mutate(across(starts_with("X"),~as.numeric(.x)))
nosen <- rowSums(nnt[,-1])*4
faceq <- scorepat |>
dplyr::filter(jj == "J0")
tabc <- NULL
#
for (i in 3:5){
nf <- names(scorepat)[i]
nezn <- faceq |>
dplyr::select(all_of(nf))
nezn <- as.vector(nezn[,1])
zz <- cor.test(nezn[[1]],nosen)
corz <- bicph(zz$estimate,zz$conf.int[[1]],zz$conf.int[[2]], pc = 2)
ll <- c(nf,corz)
tabc <- rbind(tabc,ll)
}
zz <- as_tibble(tabc) |>
rename("Scores du FACE-Q nasal" = V1, "corrélation ± iC 95" = V2)
zz |>
kbl(escape = TRUE, longtable = TRUE, booktabs = TRUE) |>
kable_styling(latex_options = c("scale_down", "repeat_header", "hold_position"))
  if(expx){
    zz |>
write_ods(path = classeur, sheet = "nose corr", append = TRUE)
}
```

Les coefficients de corrélation `r` entre les scores du FACE-Q & le score NOSE
sont  médiocres.

```{r}
#| label: fig-cor-nose
#| fig-cap: score NOSE & FACE-Q
zz <- faceq |>
  dplyr::select(3:5) |>
  mutate(NOSE = nosen)
zzc <- cor(zz, use  = "pairwise.complete.obs")
corrplot(
  zzc,
  type = "lower",
  method = "number",
  diag = FALSE,
  tl.cex = 1,
  # number.cex =3,
  title = ""
)
```

## SF36

```{r}
#| label: import-sf36
sfp <- read_ods("datas/sf36pat.ods") |>
  mutate(jj = patn$jj) |>
    dplyr::filter(jj == "J0")
# Imputation
zz <- imputePCA(sfp[,2:12], ncp = 2)
sfp <- as_tibble(cbind(sfp[,1],sfp[13],zz$completeObs))
sfpat <- scorepat0 |>
  left_join(sfp, by = "id") |>
  dplyr::select(!c(jj.y,jj.x))
sfp <- read_ods("datas/sf36tem.ods")
sftem <- scoretem |>
  left_join(sfp, by = "id") |>
  dplyr::select(!c(jj,age))
sftot <- sfpat |>
  dplyr::select(!4) |>
  bind_rows(sftem)
```

### Patients

#### Corrélations 2 à 2

```{r}
#| label: fig-cor-sfp
#| fig-cap: score NOSE & FACE-Q
zz <- sfpat |>
  dplyr::select(2:4,15,16)
zzc <- cor(zz, use  = "pairwise.complete.obs")
corrplot(
  zzc,
  type = "lower",
  method = "number",
  diag = FALSE,
  tl.cex = 1,
  # number.cex =3,
  title = ""
)
```

Le score `physique` du SF36 est très mal corrélé avec les scores du FACE-Q
nasal. Les corrélations du score `mental` du SF36 vont de mauvaises à médiocres.
La moins mauvaise est la corrélation avec le score `Qualité de vie` du FACE-Q
nasal ce qui est plutôt rassurant.

#### Analyse factorielle

```{r}
#| label: prepa_facto-sfp
zz <- sfpat |>
 dplyr::select(2:4,15,16)
rtt <- PCA(as.data.frame(zz), graph = FALSE)
```

```{r}
#| label: fig-factoval-sfpat
#| fig-cap: Analyse factorielle - Échelles du FACE-Q nasal
rtt |>
  fviz_pca_var(retel = TRUE,
               labelsize = 3,
               col.var = "contrib",
               title = "SF36 & Échelles du FACE-Q nasal (patients J0)",
               subtitle = "Analyse factorielle",
               select.var = list(contrib = 8))
```

### Témoins

#### Corrélations 2 à 2

```{r}
#| label: fig-cor-sftem
#| fig-cap: score NOSE & FACE-Q
zz <- sftem |>
  dplyr::select(2:3,13,14)
zzc <- cor(zz, use  = "pairwise.complete.obs")
corrplot(
  zzc,
  type = "lower",
  method = "number",
  diag = FALSE,
  tl.cex = 1,
  # number.cex =3,
  title = ""
)
```
Le score `physique` du SF36 est très mal corrélé avec les scores du FACE-Q
nasal. Les corrélations du score `mental` du SF36 vont de mauvaises à médiocres.
La moins mauvaise est la corrélation avec le score `Qualité de vie` du FACE-Q
nasal ce qui est plutôt rassurant.

#### Analyse factorielle

```{r}
#| label: prepa_facto-sftem
rtt <- PCA(as.data.frame(zz), graph = FALSE)
```
```{r}
#| label: fig-factoval-sftem
#| fig-cap: Analyse factorielle - Échelles du FACE-Q nasal
rtt |>
  fviz_pca_var(retel = TRUE,
               labelsize = 3,
               col.var = "contrib",
               title = "SF36 & Échelles du FACE-Q nasal (témoins)",
               subtitle = "Analyse factorielle",
               select.var = list(contrib = 8))
```

### Patients et témoins

#### Corrélations 2 à 2

```{r}
#| label: fig-cor-nose-pt
#| fig-cap: score NOSE & FACE-Q
zz <- sftot |>
  dplyr::select(2:3,14,15)
zzc <- cor(zz, use  = "pairwise.complete.obs")
corrplot(
  zzc,
  type = "lower",
  method = "number",
  diag = FALSE,
  tl.cex = 1,
  # number.cex =3,
  title = ""
)
```

Le score `physique` du SF36 est très mal corrélé avec les scores du FACE-Q
nasal. Les corrélations du score `mental` du SF36 vont de mauvaises à médiocres.
La moins mauvaise est la corrélation avec le score `Qualité de vie` du FACE-Q
nasal ce qui est plutôt rassurant.

#### Analyse factorielle

```{r}
#| label: prepa_facto-ssfpt

zz <- as.data.frame(zz)
zz$groupe = c(rep("Patient",nrow(sfpat)),rep("Témoin",nrow(sftem)))
rtt <- PCA(as.data.frame(zz), graph = FALSE, quali.sup = "groupe")
```

```{r}
#| label: fig-factoval-sfpt
#| fig-cap: Analyse factorielle - Échelles du FACE-Q nasal
rtt |>
  fviz_pca_var(retel = TRUE,
               labelsize = 3,
               col.var = "contrib",
               title = "SF36 & Échelles du FACE-Q nasal (patients +témoins)",
                              subtitle = "Analyse factorielle",
               select.var = list(contrib = 8))
```

:::
