---
subtitle: "Rapport statistique V0.1"
cache: false
---


```{r}
#| label: setup

rm(list = ls())
#
library(baseph)
library(tidyverse)
library(gtsummary)
library(kableExtra)
library(psych)
library(labelled)
library(epiDisplay)
library(visdat)
library(corrplot)
library(scales)
library(biostats)
library(rstatix)
library("colorspace")
library("apyramid")
library("FactoMineR")
library("factoextra")
library("missMDA")
library("readODS")
library("ggsci")
library("ggstats")
#
load("datas/faceq.RData")
expx <- FALSE
classeur <- "faceq_2608v2.ods"
# if (exp){system(paste0("rm -f ",classeur))}
#
ptest <- list(all_continuous() ~ "t.test", all_categorical() ~ "chisq.test")
stt <- list(
  all_continuous() ~ "{mean} ± {sd}",
  all_categorical() ~ "{n}/{N} ({p}%)"
)
```

\bigskip

```{r}
#| label: scores

# Patients
spat <- NULL
spat <- rbind(spat, c("SATISFACTION CONCERNANT L'APPARENCE GÉNÉRALE DU VISAGE", 6,15,4, "Apparence"))
spat <- rbind(spat, c("SATISFACTION À L'ÉGARD DE LA PEAU",16,27,4, "Apparence"))
spat <- rbind(spat, c("NIVEAU DE SATISFACTION – NEZ",28,37,4, "Apparence"))
spat <- rbind(spat, c("NIVEAU DE SATISFACTION – NARINES",38,42,4, "Apparence"))
spat <- rbind(spat, c(" RÉTABLISSEMENT – PREMIÈRES CONSÉQUENCES SUR LA QUALITÉ DE VIE",43,54,3, "Qualité de vie"))
spat <- rbind(spat,c("SATISFACTION À L'ÉGARD DU RÉSULTAT OBTENU",55,60,4, "Qualité de vie"))
spat <- rbind(spat, c("AISANCE SOCIALE",61,68,4, "Qualité de vie"))
spat <- rbind(spat, c("BIEN-ÊTRE PSYCHOLOGIQUE",69,78,4, "Qualité de vie"))
spat <- rbind(spat, c("EFFETS INDESIRABLES : NEZ",79,82,4, "Effets indésirables" ))
spat <- rbind(spat,c("EFFETS INDESIRABLES : FRONT, SOURCILS, ET CUIR CHEVELU", 83,94,4, "Effets indésirables"))
spat <- as_tibble(spat) |> 
  mutate(across(2:4,~ as.numeric(.x)))
names(spat) <- c("nom","deb","fin", "max","score")


# Patients + témoins

stem <- NULL
stem <- rbind(stem, c("SATISFACTION CONCERNANT L'APPARENCE GÉNÉRALE DU VISAGE", 6,15,4, "Apparence"))
stem <- rbind(stem, c("SATISFACTION À L'ÉGARD DE LA PEAU",16,27,4, "Apparence"))
stem <- rbind(stem, c("NIVEAU DE SATISFACTION – NEZ",28,37,4, "Apparence"))
stem <- rbind(stem, c("NIVEAU DE SATISFACTION – NARINES",38,42,4, "Apparence"))
stem <- rbind(stem, c("AISANCE SOCIALE",43,50,4, "Qualité de vie"))
stem <- rbind(stem, c("BIEN-ÊTRE PSYCHOLOGIQUE",51,60,4, "Qualité de vie"))
stem <- as_tibble(stem) |> 
  mutate(across(2:4,~ as.numeric(.x)))
names(stem) <- c("nom","deb","fin", "max","score")

```

```{r}
#| label: numfpat
zz <- pat |>
mutate(across(everything(), ~ as.numeric(str_sub(.x, 1, 1))))
patn <- tibble(id = pat$id, jj = pat$moment)
for (i in 1:10) {
dp <- zz[, spat[[i,2]]: spat[[i,3]]]
nq <- spat[[i,3]] - spat[[i,2]] + 1
ptn <- tibble(rowSums(dp, na.rm = TRUE))
ptn <- 100*ptn/(nq*spat[[i,4]])
ptn <- ptn$'rowSums(dp, na.rm = TRUE)'
ptn <- replace_values(ptn,0 ~ NA)
ptn <- tibble(ptn)
names(ptn)[1] <- spat[i,1]
patn <- cbind(patn, ptn)
}
patn <- patn |>
mutate(age = pat$age)
# Imputation des données manquantes
zz <- as.data.frame(dplyr::select(patn,!c(id,jj)))
nn <- estim_ncpPCA(zz)
zz <- imputePCA(zz,ncp = nn$ncp)
patn <- as_tibble(cbind(patn[,1:2],zz$completeObs))
# Calcul des scores
scorepat <- patn |>
dplyr::select(id,jj) |>
mutate(Apparence = rowSums(patn[,3:6])/4) |>
mutate('Qualité de vie' = rowSums(patn[,7:10])/4) |>
mutate('Effets secondaires' = rowSums(patn[,11:12])/2) |>
dplyr::filter_out(Apparence <3 | 'Effets secondaires' <3) |>
mutate(age = pat$age)
```

```{r}
#| label: numftem

z <- tem |>
mutate(across(everything(), ~ as.numeric(str_sub(.x, 1, 1))))
temn <- tibble(id = tem$id, jj = tem$groupe, age = tem$age)
for (i in 1:6) {
dp <- zz[, stem[[i,2]]: stem[[i,3]]]
nq <- spat[[i,3]] - spat[[i,2]] + 1
ptn <- tibble(rowSums(dp, na.rm = TRUE))
ptn <- 100*ptn/(nq*spat[[i,4]])
ptn <- ptn$'rowSums(dp, na.rm = TRUE)'
ptn <- replace_values(ptn,0 ~ NA)
ptn <- tibble(ptn)
names(ptn)[1] <- spat[i,1]
temn <- cbind(temn, ptn)
}
# Imputation des données manquantes
zz <- as.data.frame(dplyr::select(temn,!c(id,jj)))
nn <- estim_ncpPCA(zz)
zz <- imputePCA(zz,ncp = nn$ncp)
temn <- as_tibble(cbind(temn[,1:2],zz$completeObs)) |>
## Réordonnancement de temn$jj
mutate(jj = fct_relevel(jj,
"témoin", "patient"
))
# Noms
var_label(temn) <- c("id","Groupe","Âge",names(temn)[4:9])
names(temn) <- c("id","jj","age", paste0("Q",1:6))
# Calcul des scores
scoretem <- temn |>
dplyr::select(id,jj,age) |>
mutate('Apparence' = rowSums(temn[,3:6])/4) |>
mutate('Qualité de vie' = rowSums(temn[,7:8])/2)
```

```{r}
#| label: macros

tabx <- function(zz){
zz |> 
   bold_labels() |> 
  add_p(test = ptest) |>
  bold_p(t = 0.05) |>
  add_overall(col_label = "**Total**  \nN = {style_number(N)}") |> 
     modify_header(label ~ " ") 
}

# Digrammes de Bland-Altmann

blandph <- function(i){
nnp <- names(scorepat)[i]
patg <- scorepat |>
  group_by(id) |>
dplyr::filter(n() == 2) |>
ungroup() |>
dplyr::select(id, jj, i) |>
rename(q = nnp)
ss <- sd(patg$q)
patg |>
pivot_wider(names_from = jj, values_from = q) |>
mutate(dif = J7-J0) |>
ggplot() +
aes( x= J0, y = dif) |>
geom_jitter() +
geom_hline(yintercept =0,
linetype = 2,
color = "grey60") +
geom_hline(yintercept =ss,
linetype = 4,
color = "grey60") +
geom_hline(yintercept = 0- ss,
linetype = 4,
color = "grey60") +
theme_light() +
labs(
title = names(scorepat)[i],
subtitle = "Différence J7 -J0 vs mesure à J0",
x = "J0",
y = "J7-J0",
caption = "limites à ± 1 écart-type"
) +
theme_light() +
theme(
plot.title = element_text(size = 14, face = "bold"),
plot.subtitle = element_text(size = 12),
axis.title.x = element_text(size = 12),
axis.title.y = element_text(
size = 12,
angle = 90,
vjust = .5
),
axis.text.x = ,element_text(size = 14),
axis.text.y = element_text(size = 14),
legend.position = "none"
)
}
```

Pour toutes les variables binaire (oui/non), seul le code "`Oui`" est présenté dans la plupart des tableaux.

Pour les *échelles* & les *scores* les résultats ont été ramenés à une échelle de 0 à 100.

# Validation de la population


L'échantillon comporte `r nrow(demog)` cas dans le tableau commun mais `r nrow(pat)` patients & `r nrow(tem)` témoins dans les tableaux ad hoc. 
 
## Données manquantes

```{r}
#| label: fig-manq_demog
#| fig-cap: Données manquantes - Démographie
#| fig-asp: 1


vis_dat(demog[,c(4:16,18:28,39,40,44:51)],
         sort_type = FALSE,
          warn_large_data = FALSE) +
  labs(title = "Données manquantes - Démographie") +
    theme(
    legend.position = "bottom",
    axis.text.x = element_text(angle = 70, vjust =0, hjust=0)
  )
```

```{r}
#| label: fig-manq_pat
#| fig-cap: Données manquantes - Patients
#| fig-asp: 1


vis_dat(pat[,c(3:135)],
         sort_type = FALSE,
          warn_large_data = FALSE) +
  labs(title = "Données manquantes - Patients") +
    theme(
    legend.position = "bottom",
    axis.text.x = element_text(angle = 70, vjust =0, hjust=0)
  )
```

```{r}
#| label: fig-manq_tem
#| fig-cap: Données manquantes - Témoins
#| fig-asp: 1


vis_dat(tem[,c(3,4,6:96)],
         sort_type = FALSE,
          warn_large_data = FALSE) +
  labs(title = "Données manquantes - Témoins") +
    theme(
    legend.position = "bottom",
    axis.text.x = element_text(angle = 70, vjust =0, hjust=0))
```

La qualité de remplissage des questionnaires est très bonne avec très peu de données manquantes.


# Description de la population

```{r}
#| label: tbl-clinique
#| tbl-cap: Données cliniques

demog |> 
  dplyr::select(groupe, age:corticoides) |>
  tbl_summary(missing = "no",
              by = "groupe",
              statistic = stt,
              sort = all_categorical() ~ "frequency") |> 
   bold_labels() |> 
  add_p(test = ptest) |>
  bold_p(t = 0.05) |>
  add_overall() |> 
     modify_header(label ~ " ") |>
  pexptabph(exp = expx, nomfich = classeur , nomsheet = "demog1", lg = TRUE)
```

```{r}
#| label: fig-pyr
#| fig-cap: Pyramide des âge (patients & témoins)

tem |> 
mutate(age = cut(age,
  include.lowest = TRUE,
  right = FALSE,
  dig.lab = 3,
  breaks = c(0, 30, 40, 50, 60, 70, 80, 100)
)) |> 
apyramid::age_pyramid(age, sexe,
                      show_midpoint = FALSE) +  
  theme_minimal() +
    labs(
    title = "Pyramide des âges (patients & témoins)",
    x = "Âge",
  ) +
  theme_light() +
  scale_y_continuous(labels = c("Féminin","Masculin"), breaks = c(-10,10)) +
  scale_fill_discrete(c("pink","lightblue")) +
  
  theme(
    plot.title = element_text(size = 14, face = "bold"),
    plot.subtitle = element_text(size = 12),
    axis.title.x = element_blank(),
    axis.title.y = element_text(
      size = 12,
      angle = 90,
      vjust = .5
    ),
    axis.text.x = ,element_text(size = 14),
    axis.text.y = element_text(size = 14),
    legend.position = "none"
  )
```




```{r}
#| label: tbl-tumeur
#| tbl-cap: Données tumeur

demog |> 
  dplyr::select(groupe, histo:nb_sous_unites) |>
  tbl_summary(missing = "no",
              by = "groupe",
              statistic = stt,
              sort = all_categorical() ~ "frequency") |> 
   bold_labels() |> 
  add_p(test = ptest) |>
  bold_p(t = 0.05) |>
  add_overall() |> 
     modify_header(label ~ " ") |>
  pexptabph(exp = expx, nomfich = classeur , nomsheet = "tumeur1", lg = TRUE)
```



# Patients : J0 vs J7


```{r}
#| label: tbl-echelles-pat
#| tbl-cap: "Patients : J0 vs J7 (Échelles)"
patn |> 
group_by(id) |>
dplyr::filter(n() == 2) |>
ungroup() |>
dplyr::select(!c(age)) |>
tbl_summary(by = "jj",
include = !id,
missing = "no",
statistic = stt) |>
modify_header(label ~ " ") |>
add_p(test = list(
everything() ~ "paired.t.test"),
group = id) |>
gexptabph(exp = expx, nomfich = classeur , nomsheet = "scorespat")
```

```{r}
#| label: fig-echelles-pat
#| fig-cap: "Patients : J0 vs J7 (Échelles)"
#| fig-asp: 2

patn |> 
  pivot_longer(cols = 3:12) |> 
  ggplot() +
  aes(x = name, y = value, fill = jj) +
  geom_violin() +
  coord_flip()+
  scale_x_discrete(labels = label_wrap(30)) +
    labs(
    title = "Patients : J0 vs J7 (Échelles)",
    y = "score / 100"
  ) +
  theme_light() +
  theme(
    plot.title = element_text(size = 14, face = "bold"),
    plot.subtitle = element_text(size = 12),
    axis.title.x = element_text(size = 12),
    axis.title.y = element_blank(),
    axis.text.x = element_text(size = 10),
    axis.text.y = element_text(size = 10),
    legend.position = "bottom"
  )
```


```{r}
#| label: tbl-scores-pat
#| tbl-cap: "Patients : J0 vs J7 (scores)"
scorepat |>
group_by(id) |>
dplyr::filter(n() == 2) |>
ungroup() |>
dplyr::select(!c(age)) |>
tbl_summary(by = "jj",
include = !id,
missing = "no",
statistic = stt) |>
modify_header(label ~ " ") |>
add_p(test = list(
everything() ~ "paired.t.test"),
group = id) |>
gexptabph(exp = expx, nomfich = classeur , nomsheet = "scorespat")
```


```{r}
#| label: fig-scores-pat
#| fig-cap: "Patients : J0 vs J7 (scores)"
#| fig-asp: 1.5

scorepat |> 
  pivot_longer(cols = 3:5) |> 
  ggplot() +
  aes(x = name, y = value, fill = jj) +
  geom_violin() +
  coord_flip()+
  scale_x_discrete(labels = label_wrap(30)) +
    labs(
    title = "Patients : J0 vs J7 (Échelles)",
    y = "score / 100"
  ) +
  theme_light() +
  theme(
    plot.title = element_text(size = 14, face = "bold"),
    plot.subtitle = element_text(size = 12),
    axis.title.x = element_text(size = 12),
    axis.title.y = element_blank(),
    axis.text.x = element_text(size = 10),
    axis.text.y = element_text(size = 10),
    legend.position = "bottom"
  )
```

Les items d'effets secondaires sont à 1 pour l'absence d'EI & à 5 pour le EI les plus gênants. Ils évoluent donc à l'inverse des items. 

## Différences J7-J0

```{r}
#| label: fig-bland1
#| fig-cap: "Apparence"

blandph(3)
```

```{r}
#| label: fig-bland2
#| fig-cap: "Qualité de vie"

blandph(4)
```


```{r}
#| label: fig-bland3
#| fig-cap: "Effets secondaires"

blandph(5)
```

# Patients vs témoins


```{r}
#| label: tbl-echelle-tem
#| tbl-cap: "Patients vs témoins (échelles)"

zz <- temn |>
dplyr::select(!id) |>
tbl_summary(by = jj,
) |>
add_p(test = list(
everything() ~ "ancova"),adj.vars=age) |>
bold_p(t = 0.05) |>
modify_header(label ~ " ")
zz |>
as_kable_extra(escape = TRUE, longtable = TRUE, booktabs = TRUE) |>
kable_styling(latex_options = c("scale_down", "repeat_header")) |>
footnote(general = "Ajustement sur l'âge")
if(expx){
zz |>
as_tibble() |>
write_ods(path = classeur, sheet = "echelle-tem", append = TRUE)
}
```


```{r}
#| label: fig-echelle-tem
#| fig-cap: "Patients vs témoins (échelles)"
#| fig-asp: 1.5

z <- scoretem |>
dplyr::select(!id) |>
tbl_summary(by = jj,
include = !age) |>
add_p(test = list(
everything() ~ "ancova"),adj.vars=age) |>
bold_p(t = 0.05) |>
modify_header(label ~ " ")
zz |>
as_kable_extra(escape = TRUE, longtable = TRUE, booktabs = TRUE) |>
kable_styling(latex_options = c("scale_down", "repeat_header")) |>
footnote(general = "Ajustement sur l'âge")
if(expx){
zz |>
as_tibble() |>
write_ods(path = classeur, sheet = "scores-tem", append = TRUE)
```

```{r}
#| label: tbl-scores-tem
#| tbl-cap: "Patients vs témoins (scores)"

z <- scoretem |>
dplyr::select(!id) |>
tbl_summary(by = jj,
include = !age) |>
add_p(test = list(
everything() ~ "ancova"),adj.vars=age) |>
bold_p(t = 0.05) |>
modify_header(label ~ " ")
zz |>
as_kable_extra(escape = TRUE, longtable = TRUE, booktabs = TRUE) |>
kable_styling(latex_options = c("scale_down", "repeat_header")) |>
footnote(general = "Ajustement sur l'âge")
if(expx){
zz |>
as_tibble() |>
write_ods(path = classeur, sheet = "scores-tem", append = TRUE)
}
```

```{r}
#| label: fig-scores-tem
#| fig-cap: "Patients vs témoins (scores)"
#| fig-asp: 1.5

scoretem |> 
  pivot_longer(cols = 3:4) |> 
  ggplot() +
  aes(x = name, y = value, fill = jj) +
  geom_violin() +
  coord_flip()+
  scale_x_discrete(labels = label_wrap(30)) +
    labs(
    title = "Patients vs témoins (scores)",
    y = "score / 100"
  ) +
  theme_light() +
  theme(
    plot.title = element_text(size = 14, face = "bold"),
    plot.subtitle = element_text(size = 12),
    axis.title.x = element_text(size = 12),
    axis.title.y = element_blank(),
    axis.text.x = element_text(size = 10),
    axis.text.y = element_text(size = 10),
    legend.position = "bottom"
  )
```


Les témoins sont moins satisfaits de leur nez ou visage que les patients !


# Cohérence interne

## Test de Cronbach

On e test $\alpha$  de Cronbach qui est un indicateur de la cohérence interne d'un questionnaire. En général, un $\alpha$ supérieur à 0,7 est considéré comme acceptable & un $\alpha$ supérieur à 0,8 est considéré comme bon. Ne pas oublier que la validité de ce test est très discutée. 

Pour les patients le test n'est réalisé que sur les réponses à J0.

```{r}
#| label: alpha-pat

zz <- patn |> 
  dplyr::filter(jj == "J0") |> 
  dplyr::select(c(3:12)) 
zz <- psych::alpha(zz, check.keys=TRUE)
mm <- round(as.numeric(zz$feldt[[2]]),2)
bb <- round(as.numeric(zz$feldt[[1]]),2)
hh <- round(as.numeric(zz$feldt[[3]]),2)
al <- paste0( hh, " [", bb, " ; ", mm, "]")

zz <- temn |> 
  dplyr::filter(jj == "témoin") |> 
  dplyr::select(c(3:8)) 
zz <- psych::alpha(zz, check.keys=TRUE)
mm <- round(as.numeric(zz$feldt[[2]]),2)
bb <- round(as.numeric(zz$feldt[[1]]),2)
hh <- round(as.numeric(zz$feldt[[3]]),2)
at <- paste0( hh, " [", bb, " ; ", mm, "]")

```

Les tests $\alpha$  de Cronbach donnent (avec l'intervalle de confiance à 95 %) : 

- pour les patients : `r al`
- pour les témoins : `r at`

## Validité du construit évaluée à l’aide de tests de corrélation

On ne prend en compte que les réponses des patients (J0 ou J7).

```{r}
#| label: prepa_facto

zz <- patn |>
dplyr::filter(jj == "J0") |>
dplyr::select(!c(id, jj,age))

rtt <- PCA(as.data.frame(zz),quali.sup = 1, graph = FALSE) 
```

```{r}
#| label: fig-factoval
#| fig-cap: Analyse factorielle - Échelles

rtt |> 
  fviz_pca_var(retel = TRUE,
               labelsize = 2,
               select.var = list(contrib = 10),
               col.var = "contrib", 
               title = "Analyse factorielle - Échelles")
```

Plus la couleur est claire, plus la variable à de l’importance dans le calcul. Les effets indésirables nez vont à
l’opposé des autres variables ce qui est normal. Seules les dix variables les plus représentatives sont dessinées.
Les premières conséquences sur la qualité de vie & les effets indésirables front semblent indépendantes des autres variables

## Différence Minimum Cliniquement Intéressante

La DMCI ne peut calculée que par une approche purement mathématique en l’absence d'un critère fort de référence. Il n' y a aucun consensus sur les méthodes de calcul ou l'interprétation de ce calcul. On utilise ici la moitié de l'écart-type comme limite d'une différence clinique & la méthode par taille de l'effet (score *d de Cohens*) pour quantifier la valeur de cet effet, patient vs témoin. 

La DMCI est calculée pour une population, pas pour un individu. 

```{r}
#| label: tbl-DMCI
#| tbl-cap: DMCI


tabcc <- NULL
# Apparence

ec2 <- round(sd(scoretem$Apparence)/2,1)
cc <- cohens_d(scoretem,Apparence~jj, ci = TRUE )
ccapp <- bicph(cc$effsize,cc$conf.low,cc$conf.high)
ll <- c("Apparence",ccapp,ec2)
tabcc <- rbind(tabcc,ll)

# Qdv
aa <- scoretem
names(aa)[4] <- "aa"
ec2 <- round(sd(aa$aa, na.rm = TRUE)/2,1)
cc <- cohens_d(aa,aa~jj, ci = TRUE )
ccapp <- bicph(cc$effsize,cc$conf.low,cc$conf.high)
ll <- c("Qualité de vie",ccapp,ec2)
tabcc <- rbind(tabcc,ll)
tabcc <- as_tibble(tabcc)

names(tabcc) <- c("Scores", "d cohens ± IC95%", "DMCI")

tabcc |> 
  kbl() |> 
  kable_styling(bootstrap_options = c("striped", "hover", "responsive"))
```

Il faudrait donc environ 6 points (sur 100) d'écart entre deux populations sur le score `Apparence` & 9 /100 pour le score `qualité de vie` pour dire que cette différence a un sens clinique. ' 

# Autres scores

## NOSE


```{r}
#| label: fig-nose
#| fig-cap: score NOSE


nn = pat |> 
dplyr::select(moment,x1_sensation_nez_plein:x5_respirer_exercice_physique) |> 
  mutate(across(starts_with("X"),~fct_relevel(.x,
    "Pas de problème", "Problème très modéré", "Problème modéré",
    "Problème peu sévère", "Problème sévère"
  )))

nn |> 
  dplyr::select(!moment) |> 
  gglikert(y_reverse = FALSE) +
   guides(color = guide_legend(nrow = 2))
```

```{r}
#| label: tbl-nose
#| tbl-cap: score NOSE

nn |> 
  dplyr::select(!moment) |> 
  tbl_likert() |> 
  modify_header(label ~ " ") |>
      gexptabph(exp = expx, nomfich = classeur , nomsheet = "nose")


```

```{r}
#| label: tbl-cor-nose
#| tbl-cap: score NOSE & FACE-Q 

nnt <- nn |>
mutate(across(starts_with("X"),~as.numeric(.x)))
nosen <- rowSums(nnt[,-1])*4
nezn <- patn |>
dplyr::filter(jj == "J0") |>
dplyr::select('EFFETS INDESIRABLES : NEZ')
nezn <- nezn$`EFFETS INDESIRABLES : NEZ`
zz <- cor.test(nezn,nosen)
corz <- bicph(zz$estimate,zz$conf.int[[1]],zz$conf.int[[2]], pc = 2)
```

Le coefficient de corrélation `r` entre le score EFFETS `INDESIRABLES : NEZ` du FACE-Q & le score NOSE est de `r corz` soit une corrélation médiocre. 

```{r}
#| label: fig-cor-nose
#| fig-cap: score NOSE & FACE-Q 

tibble(nosen,nezn) |> 
  ggplot() +
  aes(x = nezn, y =nosen) +
  geom_point() +
  geom_smooth(stat = "smooth") +
  annotate("text", x = 40, y = 80, label = paste0("r = ",corz)) +
    scale_x_discrete(labels = label_wrap(30)) +
    labs(
    title = "Score NOSE vs Effets indésirables : nez du FACE-Q",
    y = "NSOE",
    x = "FACE-Q - Effets indésirables : nez"
  ) +
  theme_light() +
  theme(
    plot.title = element_text(size = 14, face = "bold"),
    plot.subtitle = element_text(size = 12),
    axis.title.x = element_text(size = 12),
    axis.title.y = element_text(size = 12),
    axis.text.x = element_text(size = 10),
    axis.text.y = element_text(size = 10),
    legend.position = "none"
  )

```

