---
subtitle: "Rapport statistique V0.1"
cache: false
---
:::{.panel-tabset}

# Généralités

```{r filename = "setup"}
#| label: setup

rm(list = ls())
#
library(baseph)
library(tidyverse)
library(gtsummary)
library(kableExtra)
library("forestmodel")
library(labelled)
library(epiDisplay)
library(visdat)
library(corrplot)
library(scales)
library(biostats)
library(rstatix)
library("colorspace")
library("apyramid")
library("FactoMineR")
library("factoextra")
library("missMDA")
library("readODS")
library("ggsci")
library("ggstats")
library("plotly")
load("datas/faceq.RData")
expx <- FALSE
classeur <- "faceq_2008v1.ods"
# if (exp){system(paste0("rm -f ",classeur))}
#
ptest <- list(all_continuous() ~ "t.test", all_categorical() ~ "chisq.test")
stt <- list(
  all_continuous() ~ "{mean} ± {sd}",
  all_categorical() ~ "{n}/{N} ({p}%)"
)
```

**Validation francophone du questionnaire FACE-Q pour la reconstruction/réhabilitation dans les suites d’un carcinome cutané nasal.**

Recherche non interventionnelle ne comportant aucun risque ni contrainte.

<HR>

**Investigateur** **Coordonnateur** : Khaled AL TABAA --- Service d'ORL (Hôpital NOVO - Site de Pontoise)

**Chef de projet** : Mathilde WLODARCZYK

**Méthodologiste** : Chrystelle VIDAL - GIRCI Île de France

**Data-manager** : Nathanaël CHARRIER

**Statisticien** : Philippe MICHEL

<HR>

```{r}
#| label: scores

# Patients
spat <- NULL
spat <- rbind(spat, c("SATISFACTION CONCERNANT L'APPARENCE GÉNÉRALE DU VISAGE", 6,15,4, "Apparence"))
spat <- rbind(spat, c("SATISFACTION À L'ÉGARD DE LA PEAU",16,27,4, "Apparence"))
spat <- rbind(spat, c("NIVEAU DE SATISFACTION – NEZ",28,37,4, "Apparence"))
spat <- rbind(spat, c("NIVEAU DE SATISFACTION – NARINES",38,42,4, "Apparence"))
spat <- rbind(spat, c(" RÉTABLISSEMENT – PREMIÈRES CONSÉQUENCES SUR LA QUALITÉ DE VIE",43,54,3, "Qualité de vie"))
spat <- rbind(spat,c("SATISFACTION À L'ÉGARD DU RÉSULTAT OBTENU",55,60,4, "Qualité de vie"))
spat <- rbind(spat, c("AISANCE SOCIALE",61,68,4, "Qualité de vie"))
spat <- rbind(spat, c("BIEN-ÊTRE PSYCHOLOGIQUE",69,78,4, "Qualité de vie"))
spat <- rbind(spat, c("EFFETS INDESIRABLES : NEZ",79,82,4, "Effets indésirables" ))
spat <- rbind(spat,c("EFFETS INDESIRABLES : FRONT, SOURCILS, ET CUIR CHEVELU", 83,94,4, "Effets indésirables"))
spat <- as_tibble(spat) |> 
  mutate(across(2:4,~ as.numeric(.x)))
names(spat) <- c("nom","deb","fin", "max","score")


# Patients + témoins

stem <- NULL
stem <- rbind(stem, c("SATISFACTION CONCERNANT L'APPARENCE GÉNÉRALE DU VISAGE", 6,15,4, "Apparence"))
stem <- rbind(stem, c("SATISFACTION À L'ÉGARD DE LA PEAU",16,27,4, "Apparence"))
stem <- rbind(stem, c("NIVEAU DE SATISFACTION – NEZ",28,37,4, "Apparence"))
stem <- rbind(stem, c("NIVEAU DE SATISFACTION – NARINES",38,42,4, "Apparence"))
stem <- rbind(stem, c("AISANCE SOCIALE",43,50,4, "Qualité de vie"))
stem <- rbind(stem, c("BIEN-ÊTRE PSYCHOLOGIQUE",51,60,4, "Qualité de vie"))
stem <- as_tibble(stem) |> 
  mutate(across(2:4,~ as.numeric(.x)))
names(stem) <- c("nom","deb","fin", "max","score")

```


```{r}
#| label: macros

tabx <- function(zz){
zz |> 
   bold_labels() |> 
  add_p(test = ptest) |>
  bold_p(t = 0.05) |>
  add_overall(col_label = "**Total**  \nN = {style_number(N)}") |> 
     modify_header(label ~ " ") 
}
```

<<<<<<< HEAD
::: {.callout-note}
Pour toutes les variables binaires (oui/non), seul le code "`Oui`" est présenté dans la plupart des tableaux.
:::
=======
Pour toutes les variables binaire (oui/non), seul le code "`Oui`" est présenté dans la plupart des tableaux.

Pour les *échelles* & les *scores* les résultats ont été ramenés à une échelle de 0 à 100.

>>>>>>> 2b05b3913b0db7368d8b73d87e5e486595070933
# Validation de la population


L'échantillon comporte `r nrow(demog)` cas dans le tableau commun mais `r nrow(pat)` patients & `r nrow(tem)` témoins dans les tableaux ad hoc. 
 
## Données manquantes

```{r}
#| label: fig-manq_demog
#| fig-cap: Données manquantes - Démographie
#| fig-asp: 1


vis_dat(demog[,c(4:16,18:28,39,40,44:51)],
         sort_type = FALSE,
          warn_large_data = FALSE) +
  labs(title = "Données manquantes - Démographie") +
    theme(
    legend.position = "bottom",
    axis.text.x = element_text(angle = 70, vjust =0, hjust=0)
  )
```

```{r}
#| label: fig-manq_pat
#| fig-cap: Données manquantes - Patients
#| fig-asp: 1


vis_dat(pat[,c(3:135)],
         sort_type = FALSE,
          warn_large_data = FALSE) +
  labs(title = "Données manquantes - Patients") +
    theme(
    legend.position = "bottom",
    axis.text.x = element_text(angle = 70, vjust =0, hjust=0)
  )
```

```{r}
#| label: fig-manq_tem
#| fig-cap: Données manquantes - Témoins
#| fig-asp: 1


vis_dat(tem[,c(3,4,6:96)],
         sort_type = FALSE,
          warn_large_data = FALSE) +
  labs(title = "Données manquantes - Témoins") +
    theme(
    legend.position = "bottom",
    axis.text.x = element_text(angle = 70, vjust =0, hjust=0))
```

<<<<<<< HEAD
La qualité de remplissage des questionnaires est très bonne avec très peu de données manquantes. 
=======
La qualité de remplissage des questionnaires est très bonne avec très peu de données manquantes.
>>>>>>> 2b05b3913b0db7368d8b73d87e5e486595070933


# Description de la population

```{r}
#| label: tbl-clinique
#| tbl-cap: Données cliniques

demog |> 
  dplyr::select(groupe, age:corticoides) |>
  tbl_summary(missing = "no",
              by = "groupe",
              statistic = stt,
              sort = all_categorical() ~ "frequency") |> 
   bold_labels() |> 
  add_p(test = ptest) |>
  bold_p(t = 0.05) |>
  add_overall() |> 
     modify_header(label ~ " ") |>
  pexptabph(exp = expx, nomfich = classeur , nomsheet = "demog1", lg = TRUE)
```

```{r}
#| label: fig-pyr
#| fig-cap: Pyramide des âge (patients & témoins)

tem |> 
mutate(age = cut(age,
  include.lowest = TRUE,
  right = FALSE,
  dig.lab = 3,
  breaks = c(0, 30, 40, 50, 60, 70, 80, 100)
)) |> 
apyramid::age_pyramid(age, sexe,
                      show_midpoint = FALSE) +  
  theme_minimal() +
    labs(
    title = "Pyramide des âges (patients & témoins)",
    x = "Âge",
  ) +
  theme_light() +
  scale_y_continuous(labels = c("Féminin","Masculin"), breaks = c(-10,10)) +
  scale_fill_discrete(c("pink","lightblue")) +
  
  theme(
    plot.title = element_text(size = 14, face = "bold"),
    plot.subtitle = element_text(size = 12),
    axis.title.x = element_blank(),
    axis.title.y = element_text(
      size = 12,
      angle = 90,
      vjust = .5
    ),
    axis.text.x = ,element_text(size = 14),
    axis.text.y = element_text(size = 14),
    legend.position = "none"
  )
```




```{r}
#| label: tbl-tumeur
#| tbl-cap: Données tumeur

demog |> 
  dplyr::select(groupe, histo:nb_sous_unites) |>
  tbl_summary(missing = "no",
              by = "groupe",
              statistic = stt,
              sort = all_categorical() ~ "frequency") |> 
   bold_labels() |> 
  add_p(test = ptest) |>
  bold_p(t = 0.05) |>
  add_overall() |> 
     modify_header(label ~ " ") |>
  pexptabph(exp = expx, nomfich = classeur , nomsheet = "tumeur1", lg = TRUE)
```

<<<<<<< HEAD
# Fiabilité de la version francophone
## Test-Retest

### Esthétique

```{r}
#| label: prepa-esthetique

tt <- pat |> 
  dplyr::filter(moment == "J0") |>
  dplyr::select(groupe, a_symetrie_visage:i_reveil)
tp <- tem |> 
  dplyr::select(groupe, a_symetrie_visage:i_reveil)
tt <- tt |> 
  bind_rows(tp) 
```

```{r}
#| label: fig-esthetiquep
#| fig-cap: Échelle esthétique - Patients

tt |> dplyr::filter(groupe != "témoin") |>
  gglikert(
    a_symetrie_visage:i_reveil,
  labels_size = 3
) 
```

```{r}
#| label: fig-esthetiquet
#| fig-cap: Échelle esthétique - Témoins

tt |> dplyr::filter(groupe == "témoin") |>
  gglikert(
    a_symetrie_visage:i_reveil,
  labels_size = 3
) 
```

```{r}
#| label: tbl-esthetique
#| tbl-cap: Échelle esthétique 

tt |> 
  tbl_likert(include = c(a_symetrie_visage:i_reveil))

```

# Cohérence interne

On e test $\alpha$  de Cronbach qui est un indicateur de la cohérence interne d'un questionnaire. Il varie entre 0 et 1, avec des valeurs plus élevées indiquant une meilleure cohérence interne. En général, un $\alpha$ supérieur à 0,7 est considéré comme acceptable, tandis qu'un $\alpha$ supérieur à 0,8 est considéré comme bon. 
=======

# Test-Retest 

# Patients : J0 vs J7

```{r}
#| label: numfpat

zz <- pat |> 
  mutate(across(everything(), ~ as.numeric(str_sub(.x, 1, 1))))


patn <- tibble(id = pat$id, jj = pat$moment)
for (i in 1:10) {
  dp <- zz[, spat[[i,2]]: spat[[i,3]]]
  nq <- spat[[i,3]] - spat[[i,2]] + 1
  ptn <- tibble(rowSums(dp, na.rm = TRUE))
  ptn <- 100*ptn/(nq*spat[[i,4]])
  ptn <- ptn$'rowSums(dp, na.rm = TRUE)'
  ptn <- replace_values(ptn,0 ~ NA)
  ptn <- tibble(ptn)
  names(ptn)[1] <- spat[i,1]
  patn <- cbind(patn, ptn)
}

# estim_ncpPCA(patn[,3:12])
ncp <- 1
zz <- imputePCA(patn[,3:12], ncp = ncp, scale = TRUE)
patn <- cbind(patn[,1:2], zz$completeObs)

scorepat <- patn |> 
  dplyr::select(id,jj) |> 
  mutate(Apparence = rowSums(patn[,3:6])/4) |> 
  mutate('Qualité de vie' = rowSums(patn[,7:10])/4) |> 
  mutate('Effets secondaires' = rowSums(patn[,11:12])/2) |> 
  dplyr::filter_out(Apparence <3 | 'Effets secondaires' <3)

```

```{r}
#| label: tbl-echelles-pat
#| tbl-cap: "Patients : J0 vs J7 (Échelles)"
patn |> 
  dplyr::select(!id) |> 
  tbl_summary(by = "jj", 
              missing = "no",
              statistic = stt) |> 
  tabx() |> 
    gexptabph(exp = expx, nomfich = classeur , nomsheet = "echellespat")
```

```{r}
#| label: fig-echelles-pat
#| fig-cap: "Patients : J0 vs J7 (Échelles)"
#| fig-asp: 2

patn |> 
  pivot_longer(cols = 3:12) |> 
  ggplot() +
  aes(x = name, y = value, fill = jj) +
  geom_violin() +
  coord_flip()+
  scale_x_discrete(labels = label_wrap(30)) +
    labs(
    title = "Patients : J0 vs J7 (Échelles)",
    y = "score / 100"
  ) +
  theme_light() +
  theme(
    plot.title = element_text(size = 14, face = "bold"),
    plot.subtitle = element_text(size = 12),
    axis.title.x = element_text(size = 12),
    axis.title.y = element_blank(),
    axis.text.x = element_text(size = 10),
    axis.text.y = element_text(size = 10),
    legend.position = "bottom"
  )
```


```{r}
#| label: tbl-scores-pat
#| tbl-cap: "Patients : J0 vs J7 (scores)"
scorepat |> 
  dplyr::select(!id) |> 
  tbl_summary(by = "jj", 
              missing = "no",
              statistic = stt) |> 
  tabx() |> 
    gexptabph(exp = expx, nomfich = classeur , nomsheet = "scorespat")
```


```{r}
#| label: fig-scores-pat
#| fig-cap: "Patients : J0 vs J7 (scores)"
#| fig-asp: 1.5

scorepat |> 
  pivot_longer(cols = 3:5) |> 
  ggplot() +
  aes(x = name, y = value, fill = jj) +
  geom_violin() +
  coord_flip()+
  scale_x_discrete(labels = label_wrap(30)) +
    labs(
    title = "Patients : J0 vs J7 (Échelles)",
    y = "score / 100"
  ) +
  theme_light() +
  theme(
    plot.title = element_text(size = 14, face = "bold"),
    plot.subtitle = element_text(size = 12),
    axis.title.x = element_text(size = 12),
    axis.title.y = element_blank(),
    axis.text.x = element_text(size = 10),
    axis.text.y = element_text(size = 10),
    legend.position = "bottom"
  )
```

Les items d'effets secondaires sont à 1 pour l'absence d'EI & à 5 pour le EI les plus gênants. Ils évoluent donc à l'inverse des items. [^ei]

[^ei] À voir si on les garde comme ça ous is je les inverse.


# Patients vs témoins

```{r}
#| label: numftem

zz <- tem |> 
  mutate(across(everything(), ~ as.numeric(str_sub(.x, 1, 1))))


temn <- tibble(id = tem$id, jj = tem$groupe)
for (i in 1:6) {
  dp <- zz[, stem[[i,2]]: stem[[i,3]]]
  nq <- spat[[i,3]] - spat[[i,2]] + 1
  ptn <- tibble(rowSums(dp, na.rm = TRUE))
  ptn <- 100*ptn/(nq*spat[[i,4]])
  ptn <- ptn$'rowSums(dp, na.rm = TRUE)'
  ptn <- replace_values(ptn,0 ~ NA)
  ptn <- tibble(ptn)
  names(ptn)[1] <- spat[i,1]
  temn <- cbind(temn, ptn)
}


scoretem <- temn |> 
  dplyr::select(id,jj) |> 
  mutate('Apparence' = rowSums(temn[,3:6])/4) |> 
  mutate('Qualité de vie' = rowSums(temn[,7:8])/2) 
```

```{r}
#| label: tbl-echelle-tem
#| tbl-cap: "Patients vs témoins (échelles)"

temn |> 
  dplyr::select(!id) |> 
  tbl_summary(by = "jj", 
              statistic = stt, 
              missing = "no") |> 
  tabx() |> 
    gexptabph(exp = expx, nomfich = classeur , nomsheet = "echelletem")
```

```{r}
#| label: fig-echelle-tem
#| fig-cap: "Patients vs témoins (échelles)"
#| fig-asp: 1.5

temn |> 
  pivot_longer(cols = 3:5) |> 
  ggplot() +
  aes(x = name, y = value, fill = jj) +
  geom_violin() +
  coord_flip()+
  scale_x_discrete(labels = label_wrap(30)) +
    labs(
    title = "Patients vs témoins (échelles)",
    y = "score / 100"
  ) +
  theme_light() +
  theme(
    plot.title = element_text(size = 14, face = "bold"),
    plot.subtitle = element_text(size = 12),
    axis.title.x = element_text(size = 12),
    axis.title.y = element_blank(),
    axis.text.x = element_text(size = 10),
    axis.text.y = element_text(size = 10),
    legend.position = "bottom"
  )
```

```{r}
#| label: tbl-scores-tem
#| tbl-cap: "Patients vs témoins (scores)"
scoretem |> 
  dplyr::select(!id) |> 
  tbl_summary(by = "jj", 
               missing = "no",
              statistic = stt) |> 
  tabx() |> 
    gexptabph(exp = expx, nomfich = classeur , nomsheet = "scorestem")
```

```{r}
#| label: fig-scores-tem
#| fig-cap: "Patients vs témoins (scores)"
#| fig-asp: 1.5

scoretem |> 
  pivot_longer(cols = 3:4) |> 
  ggplot() +
  aes(x = name, y = value, fill = jj) +
  geom_violin() +
  coord_flip()+
  scale_x_discrete(labels = label_wrap(30)) +
    labs(
    title = "Patients vs témoins (scores)",
    y = "score / 100"
  ) +
  theme_light() +
  theme(
    plot.title = element_text(size = 14, face = "bold"),
    plot.subtitle = element_text(size = 12),
    axis.title.x = element_text(size = 12),
    axis.title.y = element_blank(),
    axis.text.x = element_text(size = 10),
    axis.text.y = element_text(size = 10),
    legend.position = "bottom"
  )
```


Les témoins sont moins satisfaits de leur nez ou visage que les patients !


# Cohérence interne

## Test de Cronbach

On e test $\alpha$  de Cronbach qui est un indicateur de la cohérence interne d'un questionnaire. En général, un $\alpha$ supérieur à 0,7 est considéré comme acceptable & un $\alpha$ supérieur à 0,8 est considéré comme bon. Ne pas oublier que la validité de ce test est très discutée. 
>>>>>>> 2b05b3913b0db7368d8b73d87e5e486595070933

Pour les patients le test n'est réalisé que sur les réponses à J0.

```{r}
#| label: alpha-pat

zz <- patn |> 
  dplyr::filter(jj == "J0") |> 
<<<<<<< HEAD
  dplyr::select(c(3:ncol(patnx))) 
zz <- psych::alpha(zz)
=======
  dplyr::select(c(3:12)) 
zz <- psych::alpha(zz, check.keys=TRUE)
>>>>>>> 2b05b3913b0db7368d8b73d87e5e486595070933
mm <- round(as.numeric(zz$feldt[[2]]),2)
bb <- round(as.numeric(zz$feldt[[1]]),2)
hh <- round(as.numeric(zz$feldt[[3]]),2)
al <- paste0( hh, " [", bb, " ; ", mm, "]")

zz <- temn |> 
  dplyr::filter(jj == "témoin") |> 
  dplyr::select(c(3:8)) 
zz <- psych::alpha(zz, check.keys=TRUE)
mm <- round(as.numeric(zz$feldt[[2]]),2)
bb <- round(as.numeric(zz$feldt[[1]]),2)
hh <- round(as.numeric(zz$feldt[[3]]),2)
at <- paste0( hh, " [", bb, " ; ", mm, "]")

```

Les tests $\alpha$  de Cronbach donnent (avec l'intervalle de confiance à 95 %) : 

- pour les patients : `r al`
- pour les témoins : `r at`

## Validité du construit évaluée à l’aide de tests de corrélation

On ne prend en compte que les réponses des patients (J0 ou J7).

```{r}
#| label: prepa_facto

zz <- patn |> 
 # dplyr::filter(jj == "J0") |> 
<<<<<<< HEAD
  dplyr::select(!id) 
=======
  dplyr::select(!c(id, jj)) 
>>>>>>> 2b05b3913b0db7368d8b73d87e5e486595070933

rtt <- PCA(as.data.frame(zz),quali.sup = 1, graph = FALSE) 
```

```{r}
#| label: fig-factoval
#| fig-cap: Analyse factorielle - Échelles

rtt |> 
<<<<<<< HEAD
  fviz_pca_var(repel = TRUE, 
               col.var = "contrib",
               title = "Analyse factorielle - Échelles du FACE-Q nasal")
=======
  fviz_pca_var(retel = TRUE,
               , labelsize = 2,
               col.var = "contrib", 
               title = "Analyse factorielle - Échelles")
>>>>>>> 2b05b3913b0db7368d8b73d87e5e486595070933
```

Plus la couleur est claire, plus la variable à de l'importance dans le calcul. 
Les effets indésirables nez vont à l'opposé des autres variables ce qui est normal. Les premières conséquences sur la qualité de vie semble indépendantes des autres variables. 


## Différence Minimum Cliniquement Intéressante

<<<<<<< HEAD
:::
=======
La DMCI ne peut calculée que par une approche purement mathématique en l’absence d'un critère fort de référence. Il n' y a aucun consensus sur les méthodes de calcul ou l'interprétation de ce calcul. On utilise ici la moitié de l'écart-type comme limite d'une différence clinique & la méthode par taille de l'effet (score *d de Cohens*) pour quantifier la valeur de cet effet, patient vs témoin. 

La DMCI est calculée pour une population, pas pour un individu.

```{r}
#| label: tbl-DMCI
#| tbl-cap: DMCI


tabcc <- NULL
# Apparence

ec2 <- round(sd(scoretem$Apparence)/2,1)
cc <- cohens_d(scoretem,Apparence~jj, ci = TRUE )
ccapp <- bicph(cc$effsize,cc$conf.low,cc$conf.high)
ll <- c("Apparence",ccapp,ec2)
tabcc <- rbind(tabcc,ll)

# Qdv
aa <- scoretem
names(aa)[4] <- "aa"
ec2 <- round(sd(aa$aa)/2,1)
cc <- cohens_d(aa,aa~jj, ci = TRUE )
ccapp <- bicph(cc$effsize,cc$conf.low,cc$conf.high)
ll <- c("Qualité de vie",ccapp,ec2)
tabcc <- rbind(tabcc,ll)
tabcc <- as_tibble(tabcc)

names(tabcc) <- c("Scores", "d cohens ± IC95%", "DMCI")

tabcc |> 
  kbl() |> 
  kable_styling(bootstrap_options = c("striped", "hover", "responsive"))
```

# Autres scores

## NOSE


```{r}
#| label: prepa-nose

nn = pat |> 
dplyr::select(moment,x1_sensation_nez_plein:x5_respirer_exercice_physique)

zz <- nn[,-1] |>  
  mutate(across(everything(), ~ as.numeric(str_sub(.x, 1, 1))))
zz <- imputePCA(zz, ncp = 1)
zz <- zz$completeObs
zzn <- rowSums(zz) *4
nn2 <- cbind(nn[,1],zzn)



```

```{r}
#| label: fig-nose
#| fig-cap: score NOSE

nn |> 
  dplyr::select(!moment) |> 
  gglikert(y_reverse = FALSE) +
   guides(color = guide_legend(nrow = 2))
```

```{r}
#| label: tbl-nose
#| tbl-cap: score NOSE

nn |> 
  dplyr::select(!moment) |> 
  tbl_likert()

```

```{r}


```


